臺灣嘉義地方法院刑事判決　　　　　　 100年度侵訴字第46號
公　訴　人　臺灣嘉義地方法院檢察署檢察官
被　　　告　簡明月
選任辯護人　蔡碧仲律師
　　　　　　陳振榮律師
　　　　　　李嘉苓律師
上列被告因妨害性自主案件，經檢察官提起公訴（100 年度偵字
第2366號），本院判決如下：
    主  文
簡明月對於未滿十四歲之女子為性交，處有期徒刑肆年拾月。
其餘被訴強制性交罪部分無罪。
壹、有罪部分：
    犯 罪 事 實
一、簡明月綽號「豬肉伯」、「肉伯」與A 女（偵查中編定代號
    為0000000000號，真實姓名年籍住所均詳卷附代號與真實姓
    名對照表，依性侵害犯罪防治法之規定，其姓名於本判決以
    代號稱之，以下稱A 女）係鄰居，A 女及其母B 女（偵查中
    編定代號為0000000000A 號，真實姓名年籍住所均詳卷附代
    號與真實姓名對照表，以下稱B 女）與簡明月時有往來、見
    面，簡明月因而取得A 女、B 女之信任。B 女於民國100 年
    2 月12日，騎乘機車載同A 女、簡明月至林劉好位於嘉義縣
    番路鄉下坑村住處，簡明月明知A 女於100 年2 月間係未滿
    14歲之幼女，竟為滿足自己之性需求，基於對於未滿14歲之
    女子為性交行為之犯意，於100 年2 月12日下午某時許，以
    採摘野菜為由，帶同A  女前往嘉義縣番路鄉○○村○道臺3
    線282.5 公里附近某產業道路旁果園內，於未違反Ａ女意願
    之情況下，指示A 女自行脫下褲子，A 女依其指示將所穿著
    長褲及內褲一併褪下，簡明月即以手撫摸A 女之下體，並進
    而相繼以其手指、1 根藍色塑膠棒插入Ａ女陰道內之方式，
    對A 女性交1  次得逞。嗣因Ａ女感覺疼痛，於同日稍後為B
    女另名友人黃錦焜察覺異狀，經其追問後，知悉上情，並於
    100 年2 月17日下午某時將此事告知B 女，簡明月於B 女得
    知後同意分期賠償共計新臺幣（下同）30萬元，然於同年3
    月18日應交付第二期款時，簡明月反悔不願付款，並報警告
    訴B 女對其妨害自由及恐嚇取財行為，經警傳喚B 女到案說
    明，始查知上情。
二、案經B 女訴由嘉義縣警察局中埔分局報請臺灣嘉義地方法院
    檢察署檢察官偵查起訴。
    理  由
一、證據能力部分：
(一)、證人即被害人A 女、證人B 女、邱秋堂、彭健泰、羅岱威於
    警詢時之陳述，係被告簡明月以外之人於審判外之陳述，被
    告既然不同意作為證據，依刑事訴訟法第159 條第1 項、第
    159 條之5 第1 項規定之反面解釋，原則上不得作為本案裁
    判基礎之證據資料。且A 女、B 女、證人邱秋堂、彭健泰、
    羅岱威先前於警詢中之陳述與其等事後於審判中之證述，檢
    察官並未指出有何不符之情事，亦未證明A 女、B 女、證人
    邱秋堂、彭健泰、羅岱威先前於警詢中之指訴或供述具有較
    可信之特別情況，及係證明本案犯罪事實存否所必要之證據
    （即已無法再從同一陳述者取得原陳述以外之證言，而具有
    利用原陳述之必要性），則A 女、B 女、證人邱秋堂、彭健
    泰、羅岱威先前於警詢中之證述，即不符合刑事訴訟法第15
    9 條之2 例外得作為證據之要件規定，應認不具證據能力。
    惟尚非不得用來彈劾（爭執、否定）該證人在審判中供述證
    據之證明力（參見最高法院96年度臺上字第7337號判決意旨
    ）。
(二)、次按被告以外之人於審判外之陳述，雖不符刑事訴訟法第15
    9 條之1 至第159 條之4 等規定，而經當事人於審判程序同
    意作為證據，法院審酌該言詞陳述或書面陳述作成時之情況
    ，認為適當者，亦得為證據；當事人、代理人或辯護人於法
    院調查證據時，知有第159 條第1 項不得為證據之情形，而
    未於言詞辯論終結前聲明異議者，視為有前項之同意，刑事
    訴訟法第159 條之5 定有明文。立法意旨在於傳聞證據未經
    當事人之反對詰問予以核實，原則上先予排除。惟若當事人
    已放棄反對詰問權，於審判程序中表明同意該等傳聞證據可
    作為證據；或於言詞辯論終結前未聲明異議，基於尊重當事
    人對傳聞證據之處分權，及證據資料愈豐富，愈有助於真實
    發見之理念，且強化言詞辯論主義，使訴訟程序得以順暢進
    行，上開傳聞證據亦均具有證據能力。經查，本案除上開證
    據能力之爭執外，公訴人、被告及其辯護人對於本判決所引
    用具傳聞性質之書面證據，於本案辯論終結前，或同意作為
    證據或不爭執其證據能力，本院審酌各該證據作成時之情況
    ，並無不法取得之情形，復與本案待證事實具有關聯性，認
    為亦適合作為本案之證據，揆諸上開說明，各該證據均有證
    據能力。
二、認定犯罪事實所憑之證據及理由：
    被告對於其與A 女、B 女為鄰居，彼此認識約2  年，知悉A
    女為未滿14歲之未成年女子，於100  年2 月12日與A 女、B
    女一同至證人林劉好住處，並於同日下午與A 女一起至嘉義
    縣番路鄉○○村○道臺3 線旁採野菜，及嗣後於100 年2 月
    17日晚間簽發本票交B 女收執，翌日即100 年2 月18日給付
    10萬元現金予B 女等事實並不爭執，惟矢口否認明知A 女有
    輕度智障，並基於加重強制性交之犯意，於100  年2  月12
    日下午以採摘野菜及水果為藉口，誘騙A 女至嘉義縣番路鄉
    ○○村○道臺3 線282.5 公里附近產業道路旁之果園內，在
    違反A 女意願下，強行脫下A 女之褲子，並以手指及藍色塑
    膠棒插入A 女之生殖器內。辯稱，我蹲在路邊採野菜，A 女
    趴到我身上，我就反手捏A 女的屁股，沒有用手或其他東西
    插入A 女陰道裡面，簽3 張本票給B 女是B 女叫4 、5 個黑
    道的人在她家坐，我經過她家門口叫我進去屋裡坐，我進去
    以後，他們就把門關起來，並且指摘我老人怎麼可以對A 女
    亂來，我否認對A  女亂來，簽本票的男子拿保特瓶丟我，B
    女還拿刀要殺我並叫我要認有，他們威脅我，我怕沒有生命
    所以才會簽本票及拿10萬元給B 女云云。辯護人亦為被告辯
    護稱，A 女針對重要的犯罪事實次數問題，供述有所矛盾，
    究竟被告性侵害A 女是1 次或2 次，前後不一，在警局中對
    第2 次性侵害有具體陳述，如非真實，可能係受他人引導，
    B 女係在被告提出恐嚇告訴後才提出告訴，驗傷亦是之後才
    驗傷，顯然是為反制被告才提出性侵害告訴，另A 女指稱遭
    被告性侵地點距離證人林劉好住處只有174 公尺，距離省道
    亦僅87公尺，依常情被告不可能在此處為性侵行為，本件除
    A 女之指訴外，其餘證人均是另案恐嚇案件之被告，各該證
    人之證詞不能全部採信，請求為被告無罪之諭知云云。經查
    ：
(一)、被告與A 女為鄰居，已認識數年，被告平日與A 女母親B 女互
    有往來，交情甚佳，A 女係91年1 月28日出生，100 年2 月
    12日時，A  女已年滿9 歲，就讀小學3  年級，仍屬未滿14
    歲之未成年女子等情，業據A 女、B 女、證人邱秋堂、彭健
    泰等人於本院審理時證述在卷（見本院卷(一)第53頁、第65頁
    、第66頁、第85頁、第102 頁、第167 頁、第179 頁、卷(二)
    第33頁、第37頁至第38頁），被告對於上情亦不否認，並於
    本院審理時供稱：「（你不是常常跟她在一起？）是在巷口
    常常見面..，我知道她在讀書是小學，但不知道她是幾年級
    。」、「（那你看A 女是幾歲？）大約是8 、9 歲。」、「
    （所以你認為她大約是8 、9 歲左右？）看她的樣子大概是
    。」等語（見本院卷(二)第24頁至第25頁），足見被告縱未確
    知A 女實際年齡，但依A 女之外貌，亦足以判斷其年齡約為
    8 、9 歲，被告之判斷復與A 女實際年齡相符，被告顯然知
    悉A 女為未滿14歲之未成年女子，又有A 女之代號與真實姓
    名對照表在卷可查（外放於3351號警卷密封袋內），上情均
    堪認定。
(二)、被告於100 年2 月12日與A 女、B 女一同至嘉義縣番路鄉下
    坑村證人林劉好住處，於下午某時被告以採摘野菜為由，帶
    同A 女至嘉義縣番路鄉○○村○道臺3 線282.5 公里附近產
    業道路旁果園內，以手撫摸A 女下體，並以手指及藍色塑膠
    棒插入A 女陰道內一情，業據A 女於偵查中指證：「（認不
    認識『肉伯』？）認識。」、「（妳之前跟阿姨、警察說『
    肉伯』有帶妳到果園摸妳尿尿的地方？）是的。」、「（第
    一次是你們3 個人一起去『阿好姨』（指證人林劉好）那地
    方，第2 次呢？）第一次是我與我媽媽及『肉伯』3 個人一
    起去『阿好姨』的家，我很無聊，『肉伯』就說要去摘野菜
    ，我就跟他去，於是『肉伯』就帶我到果園摸我尿尿的地方
    ..」「（第一次『肉伯』有無拿東西放入妳尿尿的地方？）
    有，『肉伯』有拿了1 根藍色的棍子，並說東西去嘉義買的
    ，1 根100 元。」等語在卷（見偵卷第108 頁至第109 頁）
    ，於本院審理時復證述略謂，我都叫簡明月豬肉伯，今年（
    100 年）2 月12日禮拜六我媽媽問簡明月要去阿好姨那裡嗎
    ，3 個人去阿好姨那邊，1 個是媽媽、1 個是簡明月、1 個
    是我，當天中午已經吃完飯簡明月就來找我，說要去童年（
    指嘉義縣番路鄉下坑村童年渡假村）那個牌子那邊有一條路
    走過去摘野菜，我跟著他去，到那邊旁邊或附近沒有人，簡
    明月叫我脫褲子，我把長褲及內褲脫一點點，沒有整個脫下
    來，我當時是站著，他（指被告）先摸我的下面尿尿的地方
    ，再來摸我屁股，他那時候拿1 個長約10公分跟鉛筆一樣粗
    的藍色塑膠棒上面有圓形要幫忙用的，他說他去嘉義買的，
    1 個100 塊（元），用塑膠棒插入我下面尿尿的地方在裡面
    用攪的，還有用手指頭插進去我尿尿的地方，我會痛，我沒
    有叫，沒有哭，他威脅我叫我不要講，說我媽媽會打我，我
    回去阿好姨那裡因為會痛，所以我有哭，黃錦焜才問我，我
    跟黃錦焜伯伯講，我跟他講簡明月摸我，我叫他不要跟我媽
    媽講，他跟我媽媽說這件事等語綦詳（見本院卷(一)第46頁至
    第74頁、卷(二)第69頁至第74頁），復有A 女指認被告之指認
    犯罪嫌疑人紀錄表、被告相片影像資料查詢結果在卷可稽（
    見3351號警卷第13頁至第14頁），另A 女於案發後在100 年
    3 月19日至醫院檢查，結果為處女膜完整，大陰唇內側黏膜
    稍微紅腫，無新近裂傷，有財團法人天主教聖馬爾定醫院受
    理疑似性侵害事件驗傷診斷書（見3351號警卷第15頁）存卷
    可參，A 女驗傷所得結果與A 女所述被告僅係以手指及塑膠
    棒等體積不大之器物插入其性器官，導致其下體疼痛相符，
    惟未使其處女膜破裂，且其驗傷時間與案發時間已1 月有餘
    ，大陰唇內側僅稍微紅腫，亦無新近裂傷，皆與A 女所述情
    節相吻合。此外，A 女並於偵查中指證其遭被告性侵害之地
    點，有卷附現場勘驗筆錄、勘查照片暨現場圖（見偵卷第79
    頁至第80頁、第84頁至第93頁）可憑，A 女於現場勘驗時所
    指證被告對其為性交行為之地點，與其上開證述相符，雖被
    告於現場勘驗時所指帶同A 女採摘野菜地點與A 女所述遭被
    告對其為性交行為之地點不一致，但均係在同一產業道路旁
    ，僅距離省道臺3 線有遠近之別，被告亦不否認有於上開時
    間帶同A 女至嘉義縣番路鄉○○村○道臺3 線282.5 公里附
    近產業道路旁採摘野菜，堪信A 女所述應非虛妄。
(三)、參以A 女於事發後，立即將被告對其為性交行為之事陳述予
    證人黃錦焜知悉，亦據證人黃錦焜於偵訊時具結證述：「（
    100 年2 月12日早上，B 女是否有帶A 女到阿好姨她家？）
    是。」、「（當時你有無在場？）有。」、「（當時還有誰
    在場？）A 女還小的時候就叫我伯父了，當時B 女在廚房煮
    菜，裡面有人在喝酒，我出來外面，A 女告訴我說她尿尿的
    地方很痛，我問她為什麼會痛，A 女告訴我說肉伯，肉伯就
    是簡明月，A 女說肉伯帶她去摘野菜，用手去插她尿尿的地
    方，還用1 個長長的東西也去插她尿尿的地方... ，又說肉
    伯叫她不要講，要給她100  元，但後來沒有給她100 元，A
    女叫我不可以跟她媽媽講，不然她媽媽會打她，後來我想這
    樣子不對，如果不跟講，萬一簡明月又再犯，所以我就隔了
    2 天後跟B 女講，B 女就去找簡明月，當天有林劉好、邱秋
    堂，還有很多人，但我只知道綽號，因為A 女從小就認識我
    ，所以才敢跟我講，A 女跟我講時，簡明月已經離開那裡了
    。」等語明確（見偵卷第22頁）；證人黃錦焜於本院審理時
    ，亦就其得悉被告對A 女為性交行為之過程結證略謂，B 女
    的女兒（即A 女）都叫我阿伯，100 年2 月12日我人有在阿
    好姨那裡，過中午就去了，那天有好幾個人在那裡喝酒，B
    女跟她女兒他們都到了，他們在我之前到的，簡明月有在那
    裡，發生之前他有常去，但是他不會騎車，他都是讓小孩子
    （指A 女）的媽媽載去，不然就是叫林文義載他去，因為這
    個女孩子（指A 女）從她會講話就認識我了，就都叫我阿伯
    ，到她讀書這麼多年，那天簡明月要帶A 女出去的時候我沒
    有看到，是簡明月把A 女帶回來的時候我才有看到，他帶妹
    妹（指A 女）回來到阿好姨的門口，結果我們跟阿好姨在那
    裡坐，他有看到，就叫妹妹進去裡面看電視，豬肉伯看到我
    們在那裡的時候趕快叫人家載他走，A 女先進去看電視，豬
    肉伯趕快叫人家載他走之後她才又出來，說阿伯我尿尿那個
    地方很痛，我才問她原因，我說你為什麼尿尿的地方很痛，
    說豬肉伯帶我去摘野菜，用手指頭插我，又用1 個塑膠棒插
    我，叫我回來不要跟我媽媽說，（被告）說要1 、200 塊給
    她，他也沒有給她，她就不敢說，她是比較認識我，她就會
    說給我知道，不敢說給別人知道，怕被她媽媽知道會被她媽
    媽打，發生的那一天就跟我講，叫我不要跟她媽媽說，我才
    1 、2 天沒有跟她媽媽說，後來我想想要是沒有跟她媽媽講
    ，改天這個小孩子又被豬肉伯帶出去，他也是又對她這樣，
    又害死那個小孩子，我才想說沒跟她媽媽說不行，我在阿好
    姨她家跟B 女說，當時B 女很生氣，就叫邱秋堂載她回去要
    找豬肉伯簡明月等語甚詳（本院卷(一)第114 頁至第128 頁）
    ，證人黃錦焜所述前後情節大致相符，被告與A 女、B 女於
    案發當天曾一同至證人林劉好住處，且A 女於案發當日確實
    曾向證人黃錦焜陳述，A 女並特別交代不可對其母親即A 女
    提起上情之事，同為證人林劉好於本院審理時證述略稱，認
    識B 女，曾到我住處，她去的時後都有帶她女兒，我都叫她
    （指A 女）進去裡面看電視，認識被告，他是肉伯，人家平
    常稱呼我阿好姨，認識黃錦焜，是叫阿括，他有叫那個小孩
    （指A 女）出來，那個小孩在說，他們2 個在那裡說，我有
    聽到，聽不太清楚，那個妹妹（指A 女）有說肉伯要100 塊
    給她，但是肉伯沒有給她，她是跟我說不要跟我媽媽說，那
    天肉伯有去我家，A 女在跟黃錦焜說時肉伯沒有在場，我家
    附近有黑子菜，在田底，那時候（指偵查時檢察官勘驗）他
    們有去現場，肉伯過年後有去我那裡坐，他都讓B 女載，不
    然就是讓文義（載）等語（見本院卷(一)第220 頁至第232 頁
    ）明確，證人林劉好上開證述，與A 女證述其與B 女、被告
    一同至證人林劉好住處時，被告帶同其至證人林劉好住處附
    近採摘野菜，及證人黃錦焜證述A 女於案發當日即在證人林
    劉好住處向其陳述，其中A  女曾表示被告承諾願給A 女100
    元，與不可以告訴B  女等情互核一致，而證人黃錦焜所述A
    女向其陳述被告對其為性交行為之情節，又與A 女歷次證述
    100 年2 月12日遭被告以手指及塑膠棒插入其陰道之情形悉
    相一致，由證人黃錦焜、證人林劉好證詞，可以認定被告於
    100 年2 月12日確實曾與A 女、B 女一同至證人林劉好住處
    ，當日下午並帶同A 女一起外出，被告與A 女於再度返回證
    人林劉好住處後，隨即託人載其離開，A 女則於其後向證人
    黃錦焜陳述遭被告以手指及塑膠棒對其為性交行為之情事，
    參酌證人黃錦焜於本院審理時證述：「（那個小孩子有跟你
    說被告之前就曾有類似的事情跟她性侵？）不曾說之前曾這
    樣。」一語（見本院卷(一)第120 頁），顯見A 女先前並無胡
    亂指控被告之紀錄，如被告未對A  女為上述性交行為，信A
    女不可能於事後立即向證人黃錦焜反應此事。
(四)、而B 女於100 年2 月17日，在證人林劉好住處，聽聞證人黃
    錦焜告知被告以手指及塑膠棒插入A 女陰道之事後，立即請
    證人邱秋堂載其回到住處欲向被告興師問罪，中途巧遇被告
    ，即邀被告至其住處，待被告至B 女住處後，B 女質問被告
    上述事情是否屬實，被告初始加以否認，待與A 女對質後當
    場承認為真，嗣後並承諾願意分期賠償30萬元，且簽發3 紙
    本票交B 女收執，並於100 年2 月18日清償第1 期款項10萬
    元等情，已據B 女、邱秋堂、彭健泰、林茂成、羅岱威、蕭
    嘉明等人證述如下：
１、B 女於偵訊時證稱：「（100 年2 月12日是你帶A 女番路鄉
    下坑村友人家？）是。」、「（之前你是否認識簡明月？）
    認識。」、「（如何認識？）簡明月是我的鄰居。」、「（
    認識多久？）3 、4 年了。」、「（那一天是到誰家？）我
    朋友阿好姨家。」、「（簡明月帶走A 女，你是否知道？）
    我不知道。」、「（有人知道嗎？）帶去時沒有人知道，回
    來時才有人知道。」、「（誰知道？）雄仔、黃錦焜知道。
    」、「（你知道A 女大約幾時被帶走？）中午，幾時我不知
    道。」、「（然後呢？）黃錦焜跟雄仔發現我女兒回來怪怪
    的，A 女不敢說，我的朋友就問她，她才說是簡明月帶她去
    採野菜..摸她尿尿的地方，還有拿東西插她尿尿的地方，但
    我都不知道這件事情，一直到2 月17日我和黃錦焜跟雄仔在
    阿好姨家吃飯、喝酒，他們2 人才跟我說，叫我要注意我的
    女兒，我回到家以後，我就問A 女，她才跟我說有這件事，
    我就立刻質問簡明月，簡明月有承認他有拿東西摸A 女尿尿
    的地方，但很小力，我說要報警處理，他說不要，他說他老
    了，不能關，而且又很丟臉，而且如果他的小孩知道他會自
    殺，他說要賠償我30萬元，希望我不要報案，他說1 個月付
    我10萬元，2 月17日當天簡明月就簽3 張本票給我，2 月18
    日下午5 時多，簡明月在我家付了10萬元給我，並且取走了
    1 張本票，簡明月還說3 月18日再付10萬元，並問我說萬一
    慢幾天可以嗎，我說可以，結果3 月18日簡明月沒有拿10萬
    元給我，反而去派出所告我恐嚇取財。」、「（這2 張本票
    是誰交給你？）簡明月寫給我的。」、「（簡明月交給你3
    張本票，目的為何？）不要報警。」、「（100 年2 月12日
    妳有和妳女兒A 女及被告簡明月3 人有無去阿好姨家？）有
    ，我騎機車載簡明月和A 女2 人。」、「（第1 次和第2 次
    相隔多少天？）... 我的朋友一直到同年月17日下午我去阿
    好姨家拜拜，朋友才跟我說這件事情。」、「（何人跟妳說
    的？）黃錦焜跟我說，帶小孩子來要注意一下，要看好，我
    才問他什麼事情，黃錦焜還說，小孩子被帶走，妳都不知道
    嗎？」等語（見偵卷第10頁至第12頁、第109 頁至第110 頁
    ）；於本院審理時同樣證述略謂，我有1  個小孩，100 年2
    月12日禮拜六有帶我女兒到阿好姨那邊，當天是我中午無聊
    的時候看他（指被告）用走的，我騎車載他們過去，他有帶
    我女兒去摘野菜，他帶去沒有跟我說，2 月17日黃錦焜跟我
    說，很多人在阿好姨那裡他考慮不敢跟我講，後來考慮完跟
    我說，說你沒有載豬肉伯來嗎，我說沒有，那天沒有看到他
    ，沒有載他來，他（指黃錦焜）說你那時候載他（指被告）
    來做什麼，你女兒要顧好，豬肉伯帶你女兒去摘野菜，他對
    你女兒用摸的、用東西插她你知道嗎，我說不知道，他說小
    孩回來快要哭，小孩邊走臉很不高興快要哭，他摸她的下面
    ，我女兒先跟括仔（即黃錦焜）說，括仔再跟我說，結果我
    不相信，17號我是下午在那邊知道，差不多4 點多我就回來
    了，我回來很生氣，意思要去他家問，結果剛好回來我看到
    他在土地公廟那邊用走的，我叫豬肉伯來我家坐一下，剛開
    始是我跟邱秋堂在場而已，我問說豬肉伯我對你好不好，我
    把你當成爸爸一樣，我煮什麼就叫你來吃什麼，被告一開始
    沒有承認，有跟我女兒對質，到後來我生氣大小聲他就說他
    很慚愧，不要叫得那麼大聲，叫我小聲一點，他才承認說有
    摸A 女、有用藍色塑膠棒插進A 女的下體，他說在摘野菜那
    裡，攪而已，摸一摸而已，我有檢查（A 女），我看紅紅的
    ，我只有看我女兒下體的外面而已，沒有看裡面，那時候我
    生氣抓狂起來，5 點多的時候彭健泰回來，彭健泰叫他先回
    去，看怎麼處理，說我發瘋了，等一下8 點再來，結果還沒
    到8 點，7 點多他就來了，他說不好意思，我也不知道，老
    了手很賤，我摸又沒怎樣，不然我賠償你，不要讓人家知道
    ，林茂成、羅岱威、蕭嘉明是彭健泰去拿酒遇到他們，叫他
    們進來坐，鄰居阿純也有在場，被告有在大家的面前承認有
    對我女兒性侵害，本票是上次我車禍彭健泰買的，寫本票的
    時候林茂成、羅岱威、彭健泰、蕭嘉明、邱秋堂、阿純都有
    在場，分3 次是被告說的，他說我30萬賠償你，說1 次30萬
    他沒有辦法，他說不然1 個月10萬，我說好，本票上面的字
    是彭健泰的朋友林茂成寫的，他說他不識字，拜託他（指林
    茂成）寫，（本票）上面的地址、身分證字號是他自己拿身
    分證出來的，我有看到他自己蓋手印，簽本票那天是2 月17
    號，18號下午5 點被告拿10萬元過來給我，後來沒有再拿第
    2 次的10萬塊給我，我本人收的，（原本）3 月18日（應該
    ）拿10萬，結果3 月18號他告我恐嚇取財，我事後有問過我
    女兒1 次，她說他帶她去，叫她脫褲子，一直用手摸她，摸
    完之後拿1 支塑膠棒攪她等語甚明（見本院卷(一)第81頁至第
    114 頁、卷(二)第75頁至第78頁），B 女證述其於100 年2 月
    17日自證人黃錦焜處得知A 女遭被告性侵害之情節，與證人
    黃錦焜證述經過情形及其告知B  女之內容大致相符，且與A
    女所述並無矛盾、扞格之處，B 女證述得知上情後之處理情
    形，亦與下述證人所證互核一致。
２、100 年2 月17日於B 女得知被告對A 女為性交行為後，自證
    人林劉好住處將B 女載返B 女住處，並於B 女質問被告，及
    至被告承諾B 女願分期賠償30萬元，且簽發3 紙本票交B 女
    收執此過程均在場目賭之證人邱秋堂，於偵查中證述：「（
    你有無參與B 女與簡明月協調和解這件事情？）我有在場。
    」、「（你是否知道簡明月有性侵A 女這件事情？）在阿好
    姨家的那一天我不知道這件事情，隔了2 天大概是2 月14日
    （應是2 月17日），在阿好姨家我看到A 女在哭，我就問發
    生何事，B 女才跟我說A 女被性侵，當天下午3 時多B 女叫
    我載她及A 女回她們家，在她們家的巷口我們遇到簡明月，
    B 女就叫簡明月到她家，到了B 女家，B 女就問簡明月說『
    我對你好不好』，簡明月說很好，因為簡明月幾乎每天晚上
    到B 女家吃飯，B 女就問簡明月為什麼要性侵A 女，簡明月
    有承認用手指及1 支塑膠的東西插入A 女尿尿的地方，簡明
    月並說沒有對A 女造成很大的傷害，B 女很生氣的責罵簡明
    月對A 女做這種事情，簡明月就說他願意金錢賠償，B 女說
    要報警，簡明月一直哀求說他很老了，不能關，他願意金錢
    賠償，我就跟簡明月說既然是這樣就要賠償人家，簡明月一
    開始說1 萬元，後來又變2 萬元，但是B 女不同意堅持要報
    警，後來彭健泰做工回來以後知道了這件事情，就叫簡明月
    回去把賠償金額想清楚，晚上8 時多再來，到了晚上8 時多
    簡明月又來B 女家，經過一番談判，從50萬元降到30萬元，
    簡明月說要給他3 個月的寬限期，1 個月還10萬元，第2 天
    簡明月就先拿10萬元給B 女，因為怕沒有證據，所以當天簡
    明月有簽了3 張本票給B 女，簡明月拿了10萬元給B 女後，
    B 女有還給他1 張本票，到了第2 張本票到期的前幾天，簡
    明月的兒子知道了，就到警察局告我、彭健泰、B 女恐嚇取
    財，晚上還帶了幾個小弟到B 女家，對我們說這麼老了經不
    起打，然後就走了。」、「（簡明月說他沒有在你們的面前
    承認，有對A 女摸她的尿尿的地方及有拿東西插入她的生殖
    器，有何意見？）他有承認。」、「（簡明月真的有在你們
    面前承認，有摸A 女摸她的尿尿的地方及有拿東西插入她的
    生殖器？）有。」、「（他這個承認是被逼迫的嗎？）沒有
    。」等語（見偵卷第22頁至第23頁、第54頁），及於本院審
    理時到庭結證略謂，認識B 女及她女兒，我知道B 女她女兒
    曾被人家摸過身體的事情，在阿好姨那裡在那裡的阿括（指
    黃錦焜）跟她（指B 女）說的，我去賣完水餃回來，A 女、
    B 女2 個都在哭，我進去說妳們是在哭什麼，剛開始B 女沒
    有跟我說，B 女後來有叫我載她回家，到半路我問她，她才
    告訴我，她們那一條路的巷子口，土地公廟那裡，在那裡看
    到簡明月，B 女就說肉伯我有話要跟你說，你進來我們家坐
    一下，我們就先進去了，他就跟著後面進來，B 女就跟簡明
    月說我對你是怎樣，他說妳對我不錯，你來這裡我煮什麼都
    叫你吃，你說你眼睛不好也鱉膽給你吃，你怎麼對我的小孩
    做這種事情，他說沒有、沒有，我沒有對她怎樣，後面又一
    直問他，後來他有承認，他說我沒有給她摸的很嚴重，我稍
    微而已，用手指頭摸，用手而已，後來才又承認有用什麼東
    西，B 女問她女兒，她女兒有跟她說用一種東西，B 女問她
    女兒之後，後來他有說不知道用1 支什麼插進去，插一點點
    而已，沒有插的很深，B 女知道了很生氣的時候，彭健泰他
    下班回來，B 女很生氣有拿1 支菜刀說你的手指頭那麼賤，
    不然2 個全部剁掉，她也沒有辦法管教，你今天手那麼賤，
    要剁他的手指頭，那支菜刀是我把它搶下來，我搶下來之後
    說妳們有什麼事情好好的解決就好了，後來彭健泰說B 女一
    直發脾氣、一直生氣，那時候肉伯跟人家說1 萬要賠償她，
    後來說2 萬，但是B 女很生氣不知道要怎麼處理，彭健泰看
    到B 女很生氣，他才叫肉伯先回去，看要怎樣的處理方法、
    7 、8 點再來，第2 次簡明月來B 女她們家的時候我應該還
    有在那裡，後來彭健泰的朋友有來，阿純也有來，簡明月有
    承認，他只有說用手對她摸一摸而已，說賠償的時候我有在
    場，說到最後，跟他說至少要50萬，他說他沒有錢，後來肉
    伯說30萬，後來他們跟他答應說好，他說沒有辦法還，要分
    成2 、3 個月，什麼時候拿第1 個月的，他說不然明天幾點
    ，他們有拿本票要給他簽，他有說他不識字，不會簽，不知
    道叫那一個幫他簽（本票）的，總共3 張，1 張是10萬，第
    1 張是隔天要拿來繳，剩下的都是1 個月、1 個月，後來要
    簽本票被告說他沒帶身分證，彭健泰才叫他回去拿等語綦詳
    （見本院卷(二)第31頁至第50頁），證人邱秋堂於B 女得知被
    告對A 女為性交行為之事後，自證人林劉好住處將A  女、B
    女載返B女 住處，及B 女事後質問被告、協議賠償金額及簽
    發本票之過程均在場目賭，被告對於證人邱秋堂在此過程中
    全程目擊一情亦不爭執，並於本院準備程序時供稱B 女欲拿
    刀殺伊，刀被證人邱秋堂搶下，邱秋堂當時對伊不錯，伊不
    要告邱秋堂等語（見本院卷(一)第18頁），可見證人邱秋堂在
    上開談判過程時在場並護衛被告，則證人邱秋堂應無可能設
    詞攀誣被告，所述堪以採信。
３、又B 女同居人彭健泰於100 年2 月17日下午5 時下班後，回
    到住處親見被告與B 女談論被告對A 女為上開性交行為事件
    ，被告當場坦白承認，嗣後又於同日晚間7 、8 時許再度至
    B 女住處協議賠償金額，最後雙方達成合意，被告當場簽發
    本票交B 女收執，100 年2 月18日並給付10萬元現金予B 女
    之事實，亦據證人彭健泰於偵查中證述：「（你何時知道A
    女被簡明月性侵這件事情？）100 年2 月17日，我下班回來
    以後才知道。」、「（可以將當天的情形說一次嗎？）當天
    我下班回來，簡明月和B 女就為了A 女被性侵這件事情在爭
    執，一開始簡明月否認有性侵，辯稱說他揹A 女，可能太用
    力了，才會造成A 女受傷，B 女就叫A 女出來和他對質，後
    來簡明月才承認有用手指性侵A  女，另外也有拿東西插入A
    女尿尿的地方，但堅持不說什麼東西，B 女很生氣，簡明月
    就希望不要報警，簡明月一開始只願意賠1 、2 萬元，所以
    談判沒有辦法成功，我就出去買酒，就遇到朋友，他們也進
    來，他們知道了以後都說1 、2 萬元太便宜了，並說一般行
    情是要100 多萬元，最少也要50萬元，後來就以30萬元達成
    和解，當天簡明月就簽了3 張本票給B 女，第2 天簡明月拿
    了10萬元給B 女，但我沒有在場。」、「（簡明月簽發本票
    當天，你有無在場？）有。」、「（簡明月簽發本票當天，
    當天有誰在場？）我、邱秋堂、B 女、綽號『阿條』的男子
    ，阿條又帶了2 個朋友，那2 個朋友我不認識。」、「（簡
    明月有在大家的面前承認有對A 女摸她的尿尿的地方嗎？）
    有，而且還承認有拿東西插進去一點點。」、「（簡明月說
    他沒有在你們的面前承認有對A 女摸她尿尿的地方及有拿東
    西插入她的生殖器？）他有承認..」、「（簡明月真的有在
    你們的面前承認，有摸A 女摸她尿尿的地方及有拿東西插入
    她的生殖器？）是。」、「（他這個承認是被逼迫的嗎？）
    簡明月一開始是說A 女給他揹，他用手去抱屁股太用力了，
    才會使A 女受傷，後來我們讓他跟A 女對質，他才承認。」
    等語（見偵卷第24頁、第52頁至第54頁），及於本院審理時
    具結證述略謂，跟B 女是同居關係，100 年2 月17日我自己
    剛下班回到家簡明月就在我家裡了，跟B 女已經吵起來了，
    一開始他是辯解小孩子給他揹，揹去摘黑子菜，手打她一下
    屁股，可能太用力把她弄傷了，小孩子就牽出來跟他對質，
    小孩子說他說謊，明明不是這樣，他怎麼說這樣，簡明月有
    承認將小孩子脫褲子有摸，然後拿東西插入下體，只是插入
    一點點而已，這個時後B 女就生氣了，情緒一時失控就拿保
    特瓶丟他，丟完之後簡明月後面又加了一句褲子是小孩子自
    己脫的，這個時候B 女就自己拿菜刀上來，說簡明月為什麼
    那麼手賤，要拿菜刀給他剁手指頭，我一直大聲在罵B 女，
    說不要做那麼衝動的事情，邱秋堂就擋在中間，有把B 女的
    菜刀搶起來，簡明月剛開始請B 女高抬貴手原諒他，他說再
    補償，他一開始開口是說1 萬塊，沒人要理他，說乾脆報案
    處理就好了，不要再說了，後來他再加1 萬，說到2 萬的時
    候B 女就帶小孩子到我家浴室裡面自己檢查，看看傷是不是
    很嚴重，這個時候我就趁機把簡明月趕回去，說現在B 女正
    在氣頭上，怎麼講一定聽不懂，叫他先回去，差不多晚上8
    點多再來我家，等B 女氣比較消的時候再來談，那個時候差
    不多5 點半左右我把簡明月趕回家，差不多8 點他再來我家
    ，B 女情緒不穩叫我去買酒，我出去買啤酒在路上遇到林茂
    成，那2 天我們那個地方在辦熱鬧，羅岱威跟蕭嘉明也在那
    裡，他們3 個人跟著我後面進去我家，回去時被告、謝惠純
    、B 女、A 女、邱秋堂在我家，這件事就提起來，是要報案
    還是私底下講，林茂成進來我家裡就一直問他把小孩子怎樣
    的過程，他又再承認，後來他說30萬處理好了，大家都不要
    報案，他說錢他沒有辦法一次拿出來，說要分成三期，1 個
    月10萬，本票是我拿出來的，他說分成三期，空口無憑，我
    才會拿本票，乾脆寫本票3 張，10萬拿來，1 張本票還他，
    17日寫本票，18日還，就是每個月18日還10萬，簡明月說他
    不認識字，老了眼睛看不到，才拜託林茂成替他寫，2 月18
    日那天我下班B 女就說處理好了，10萬塊在他手上，第二期
    還沒有還他就跑去報案了等語明確（見本院卷(一)第162 頁至
    第192 頁）。
４、而100 年2 月17日晚間7 、8 時許至B 女及彭健泰住處，在
    場參與B 女與被告討論賠償過程，並為被告填載本票應記載
    事項之證人林茂成，於偵訊時證稱：「（100 年2 月17日你
    為什麼會在B 女的家？）當天我是到內埔村去修理車子，結
    果修理師傅不在，結果我在彭健泰家附近的土地公廟前面遇
    見彭健泰，我和彭健泰已經認識10幾年了，他就找我去他家
    ，我到彭建泰家時，彭健泰就介紹他的朋友蕭嘉明、羅岱威
    給我認識，現場還有B 女及A 女，過了3 分鐘後，簡明月就
    來了，和簡明月就在談性侵的事情，我就跟B 女（說）這種
    性侵的案件要給派出所處理，彭健泰、B 女就說希望能私下
    和解，簡明月也說他年紀很大了，事情不要鬧大，他們就在
    那邊協調，協調完畢，雙方以30萬元和解，B 女說她不認識
    中文，彭健泰就拿出本票，並叫我在本票上面幫忙寫金額及
    日期，寫完以後，我就離開了。」、「（協調的現場，簡明
    月有當場承認性侵害被害人嗎？）當時簡明月、B 女、被害
    人有當場對質，小女生有說簡明月把她帶到水果園，有拿東
    西插入她的下體，簡明月也有當場承認，這是我在現場聽到
    的。」、「（當天簡明月有和被害人對質嗎？）當天小女生
    也有在場，小女生哭哭啼啼的，說簡明月帶她到果園性侵。
    」、「（小女生這樣說以後，簡明月後來有承認有性侵小女
    生？）簡明月有親口承認說有拿東西去觸摸小女生的下體，
    至於什麼東西簡明月沒有說，所以我也不知道是什麼東西。
    」等語（見偵卷第100 頁至第101 頁）；又於本院審理時再
    次證稱略謂，100 年2 月17日我是要去竹崎找朋友修車，我
    朋友不在，我就去那附近逛一逛，大概晚間7 、8 點左右，
    在土地公廟那邊遇到彭健泰，彭健泰請我去他家做客，到的
    時候現場有5 、6 個人，我去到那邊被告就進來了，當時我
    聽到彭健泰他的同居人還有彭健泰他們在講簡明月性侵他同
    居人的女兒，我就跟彭健泰他們講說像這種性侵要帶到當地
    的派出所去處理，後來簡明月就說他年紀那麼大了，他們在
    談論之間簡明月他說要請她（指B 女）原諒他，彭健泰的同
    居人說要跟他和解沒有關係，被告原本不承認，談到後來他
    有承認，說有性侵那個女孩子，簡明月當場也有承認自己有
    拿東西，沒有說什麼東西及顏色，他有拿筷子起來比喻，比
    他性侵的動作，比一點點，說他有插她的私處，說用手指摸
    ，簡明月有同意要賠償她（指B 女）30萬，最後有簽本票，
    本票是我寫的，因為他說他不認識字，B 女說她也不會寫，
    請我幫忙寫，全部是我幫他寫的，名字是他簽的，指印也是
    他自己按的，本票簽了3 張，他是說分為三期賠償，因為他
    說他沒有辦法馬上支付30萬給被害人，以當天的隔天為第一
    期，第二期就是隔1 個月，是他們雙方同意要分3 個月等語
    在卷（見本院卷(一)第194 頁至第212 頁）。
５、另100 年2 月17日晚間7 、8 時許，被告與B 女談論賠償事
    宜時，亦在場目賭之證人羅岱威於偵訊時證稱：「（100 年
    2 月17日你為什麼會在B 女的家？）當天我去進香，遇到朋
    友綽號阿條（即證人林茂成），阿條說要去彭健泰家喝酒，
    我到彭健泰家時，現場有簡明月、蕭嘉明、B 女、彭健泰，
    我們就先聊天，B 女就說她的女兒被性侵... 」、「（B 女
    怎麼問簡明月的？）B 女有質問簡明月，怎麼可以對被害人
    這樣子，簡明月沒有回答。」等語（見偵卷第102 頁）；於
    本院審理時結證略謂，認識彭健泰與他的同居人B 女，今年
    2 月17日我和蕭嘉明一起去彭健泰跟B 女他們家，差不多（
    晚間）7 、8 點到，現場有B 女、邱秋堂、彭健泰、我和蕭
    嘉明、阿柱（即證人林茂成）還有簡明月，聽到B 女說簡明
    月怎麼可以對她女兒做類似性侵的事，簡明月有承認，就比
    方衛生筷，說對她女兒性侵到什麼程度，比給B 女看插進去
    她女兒的陰部多深，有承認用手摸B 女她女兒的陰部，他們
    討論以後本來要求50萬，結果我聽旁邊的人說不要，30萬處
    理就好了，簡明月說我可不可以1 個月10萬塊還你們，我一
    下子沒辦法弄那麼多錢給你，結果後來簽本票的時後我有看
    到簽3 張，本票是簡明月自己簽的，手印是他自己蓋的等語
    甚明。在場之另名證人蕭嘉明於本院審理時到庭具結證述略
    稱，今年2 月17日有去彭健泰跟B 女他們住的地方，印象好
    像是晚上7 、8 點，我遇到羅岱威，他說要找我去喝酒，帶
    我去朋友家喝，到B 女她家一堆人在那邊，我不認識，我只
    認識羅岱威，我有聽到對小孩子亂來，摸不該摸的地方，罵
    他這麼多歲了還對一個小孩子這樣，被告有承認摸A 女，好
    像說有拿東西，好像是拿筷子之類的用她下體，在那裡道歉
    ，簡明月自願要和解，30萬他說要分3 次，第1 次10萬，簽
    本票我有看到，第2 天簡明月拿10萬塊去B 女家等語明確。
(五)、揆諸上開證人所述被告承認對A 女為性交行為之重要情節，
    與A 女及證人黃錦焜證述被告所為性侵害行為之情形，大致
    均相符合，上述證人證述被告與B 女協商賠償金額之過程及
    達成協議內容，並無歧異。另被告於100 年2 月17日簽發交
    B 女收執之3 紙本票中，其餘2 紙尚未取回之金額各10萬元
    本票，亦由B 女提出扣案，有嘉義縣警察局竹崎分局扣押書
    1 紙及本票影本2 紙附卷可憑（見71067 號警卷第35頁至第
    36頁），雖扣案2 紙本票之付款日均填載為100 年2 月17日
    ，而發票日各載為100 年3 月18日及100 年4 月18日，然參
    酌上開證人B 女、邱秋堂、彭健泰、林茂成、羅岱威、蕭嘉
    明等人證述被告與B 女協商每月支付10萬元，第一期款項是
    於100 年2 月18日即簽發本票翌日已給付完畢，B 女亦將第
    一期支票返還被告，及被告並未支付第二期款項，卻於第二
    期款項預定付款當日對於B 女、彭健泰、邱秋堂、羅岱威、
    蕭嘉明提出妨害自由、恐嚇取財告訴，與被告係於100  年3
    月18日至嘉義縣警察局竹崎分局內埔派出所製作筆錄，對B
    女、彭健泰、秋秋堂、羅岱威、蕭嘉明等人提出妨害自由、
    恐嚇取財之告訴，可以判斷上開2 紙本票確實係B 女與被告
    協商侵害A 女之事後，雙方達成協議所簽發之3 紙本票其中
    2 紙，僅發票日與付款日記載顛倒，然其所顯示之和解金額
    、分期付款事實等均與上開證人B 女、邱秋堂、彭健泰、林
    茂成、羅岱威、蕭嘉明等人證述被告於100 年2 月17日因對
    A 女為性交行為之事，與B 女達成和解，同意賠償30萬元，
    並要求分三期清償，每期各10萬元等情相符。從而，依上開
    證人證詞及客觀事證相互勾稽，要可認定被告應有於100 年
    2月12日下午某時，在嘉義縣番路鄉○○村○道臺3  線282.
    5 公里附近產業道路旁果園，以手撫摸A 女下體，進而以手
    指、塑膠棒插入A 女陰道內之行為。
(六)、被告及辯護人雖以上開情詞置辯，惟查：
１、被告於100 年2 月12日由B 女以機車載同其與A 女相偕至嘉
    義縣番路鄉下坑村證人林劉好住處，嗣後帶同A 女在附近省
    道臺3 線282.5 公里附近產業道路旁果園內採摘野菜一節，
    為A 女證述如上，被告除對採摘野菜地點與A 女所述略有相
    異外，被告對於其餘上情並不爭執，證人黃錦焜復證稱目擊
    當日被告將A 女帶返證人林劉好住處，可見A 女指證上情應
    屬真實，被告固辯稱伊帶同A 女至證人林劉好住處附近採摘
    野菜時，伊蹲在路邊採野菜，A 女趴到到伊身上，伊反手捏
    A 女屁股，沒有用手或其他東西插入A 女陰道云云，惟被告
    以採摘野菜為由，帶同A 女至省道臺3 線282.5 公里附近產
    業道路旁果園內，指示A  女將其褲子脫下，繼之以手撫摸A
    女下體，再以手指及藍色塑膠棒插入A 女陰道對其為性交行
    為一情，已據A 女於偵查中及本院審理時指證歷歷，以A 女
    案發當時年僅9 歲，又有輕度智能障礙，復未經歷男女性交
    之事，如非親身經歷其事，衡情難以自行編造情節如此具體
    之事，甚至說出被告對其為性交行為時所持器物之形狀、顏
    色，購買地點與金額等細節，且於事發未久即因下體疼痛，
    而向證人黃錦焜反應，經證人黃錦焜詢問後，立即向證人黃
    錦焜敘述被告對其為上揭性交行為之詳細情形。又被告與A
    女之母即B 女於案發前交情甚佳，此由案發當天B 女騎乘機
    車搭載被告一同至證人林劉好住處，及證人邱秋堂於偵查及
    本院審理時均證稱，B 女於100 年2 月17日下午5 時許質問
    被告是否對A 女為性交行為前，先詢問其對被告好不好，被
    告答稱「很好」（見偵卷第23頁、本院卷(二)第33頁）；證人
    黃錦焜於本院審理時亦證稱：「（在座的被告有不時去阿好
    姨那裡？）發生之前他有常去，但是他不會騎車，他都是讓
    小孩子的媽媽載去，不然就是叫林文義載他去... 」（見本
    院卷(一)第119 頁）；證人林劉好於本院審理時同樣證稱：「
    （他平常去的時候都是自己去還是都有跟什麼人去？）他都
    讓B 女載，不然就是讓文義。」（見本院卷(一)第225 頁），
    佐以被告於警詢時供稱：「（你與A 女是何關係？為何B 女
    會認為你猥褻A 女其大腿內側？請你詳訴之？）我跟A 女是
    鄰居關係，我有去A 女家裡用餐，我跟他很熟是鄰居關係，
    她時常在路上遇到我叫我揹她，我也揹她幾次，我認為她是
    我的孫女，我是她爺爺。」、「（你與告訴人B 女及被害人
    A 女有無財務糾紛及仇怨？）沒有財務糾紛及仇怨」等語（
    見71067 號警卷第29頁、3351號警卷第3 頁），可徵被告於
    案發前與A 女、B 女等人相處愉快，並未發生任何仇恨、糾
    紛，A 女顯然不可能無端指摘被告對其為性交行為，B 女亦
    無可能突如其來教唆A 女指證遭被告為上開性交行為，更何
    況B 女倘有意教唆A 女誣陷被告，其直接攜A 女至警察機關
    報案指證被告之不法行為，並向被告索賠即可，又何必迂迴
    透過A 女向證人黃錦焜告知此事，並要A 女特別交待證人黃
    錦焜不得告訴B 女，最後再由證人黃錦焜考量後認茲事體大
    ，才向B 女述說此事，B 女果採此種迂迴曲折方式，其中變
    數過高，以A 女年紀尚輕，又有輕度智障，是否可配合演出
    ，令證人黃錦焜置信，及證人黃錦焜是否會依B 女期待方式
    行事，均非B 女所得掌控，信B 女不可能採此種方式攀誣被
    告向被告敲詐錢財。再者，被告與A 女、B 女認識往來已有
    數年之久，雙方又時常見面交往，A 女先前從未指稱被告對
    其有不法行為，倘非若有其事，A 女應不可能突然虛捏事實
    以陷害被告。此外，被告固於警詢、偵訊及本院審理時辯稱
    ，案發時帶A 女去摘野菜，A 女趴在其背上，才以手擰A 女
    大腿或屁股云云，然被告如以手擰或捏A 女之大腿或屁股，
    A 女焉有可能向證人黃錦焜反應其尿尿地方會痛，且B 女於
    本院審理時亦證述其在100  年2 月17日檢查A 女下體，見A
    女下體外部有紅腫現象，業如前述，A 女於100 年3 月19日
    至醫院檢驗，亦發現外陰唇稍有紅腫，然B 女及檢查醫師均
    未發現A 女屁股或大腿有瘀血或挫傷之情事，俱見被告所辯
    顯係卸責之詞。
２、被告又辯稱B 女教唆A 女指證其對A 女為性交行為，且找來
    證人彭健泰、邱秋堂、林茂成、羅岱威、蕭嘉明等人對其為
    妨害自由、恐嚇取財之行為，其才會在100 年2 月17日簽發
    3 紙金額各10萬元之本票，並於100 年2 月18日給付B 女10
    萬元云云。惟證人彭健泰、邱秋堂、林茂成、羅岱威、蕭嘉
    明等人均已證述，被告於100 年2 月17日在B 女住處，確已
    坦承以手指撫摸A 女下體，及以塑膠棒插入A 女陰道內，證
    人林茂成、羅岱威更證稱被告曾以B 女住處桌上竹筷模擬說
    明其以塑膠棒插入A 女陰道內之長度，若被告未曾於上揭時
    、地坦承上情，證人林茂成、羅岱威應無可能自行編造如此
    具體而詳盡之情節，酌以被告當日又簽發本票3 紙金額各10
    萬元之本票交B 女收執，及於翌（18）日交付10萬元現金予
    B 女，再再顯示被告確曾對A 女為上揭性交行為，始有可能
    在上開證人面前坦承此情，並同意賠償A 女所受損害。被告
    雖抗辯係受上開證人以強暴、脅迫才簽發本票，但100  年2
    月17日當天下午4 、5 時許，B 女經證人黃錦焜告知此事後
    ，央請證人邱秋堂自證人林劉好住處載其返回住處，途中巧
    遇被告，要求被告至其住處，待被告至B 女住處後，B 女質
    問被告是否對A 女為上揭性交行為，被告初始否認，繼之與
    A 女對質後始坦承確有此事，因B 女情緒激動，證人彭健泰
    見狀要被告先行離開，當日稍晚再至B 女住處商談，其後晚
    間7、8時許，被告再度自行至B  女住處，在場者有A 女、B
    女、證人彭健泰、、邱秋堂、林茂成、羅岱威、蕭嘉明及另
    名鄰居「阿純」等人在場，B 女與被告商議賠償金額期間，
    上開證人陸續進出B 女住處，B 女與被告達成協議由被告分
    期賠償30萬元後，被告同意簽發3  紙金額各10萬元本票交B
    女收執以為憑據，證人林茂成代為填載本票時，因不知被告
    住址、身分證字號等個人資料，被告乃返家拿取身分證供證
    人林茂成填載，翌日又自行至B  女住處交付10萬元現金予B
    女等情，為上揭證人證述綦詳，已如上述，茍上開證人於10
    0 年2 月17日被告進入B 女住處後，即將B 女住處大門關上
    ，並對被告施強暴、脅迫，應不可能讓其他非參與妨害被告
    自由之人在場，亦不可能在未達目的前讓被告離開B 女住處
    ，否則豈非增加其他第三人指證B 女、證人彭健泰、邱秋堂
    、林茂成、羅岱威、蕭嘉明不法事證及讓被告有對外求救之
    機會，而難以達成渠等妨害被告自由，以恐嚇被告取財之目
    的，然100 年2 月17日晚間7 、8 時許，被告至B 女住處時
    ，尚有鄰居名為阿純之女子在場，且被告於100 年2 月17日
    晚間7 、8 時許至B 女住處該次，被告於證人林茂成填載本
    票上應記載事項前，因不知其住址及身分證字號，被告還返
    家拿取其身分證供證人林茂成填寫於本票上，業如前述，被
    告於本院審理時亦供述，曾回家拿身分證後再去B 女家等語
    （見本院卷(二)第25頁），而被告對其於100 年2 月18日曾至
    B 女住處交付B 女現金10萬元一情亦供述在卷（見71067 號
    警卷第32頁、偵卷第33頁、第43頁、第55頁、本院卷(一)第18
    頁、卷(二)第23頁），甚至被告於本院準備程序及審理時，一
    再供稱給付B 女之10萬元有部分係向他人借貸而來（見本院
    卷(一)第18頁至第19頁、第23頁、第27頁），由上情觀之，被
    告同意給付B  女30萬元、簽發本票及交付10萬元賠償金予B
    女，均係被告基於其自由意識所決定，並未遭人強暴或脅迫
    而不得已勉強為之，否則被告在簽發本票前返家拿取身分證
    時，即有機會向外求援，被告卻於本院審理時供稱：「（你
    簽本票那天，既然被人家威脅又用保特瓶打你，為何你沒有
    馬上打電話給你兒子及女兒回來幫你處理？）當時沒有想那
    麼多，我想如果威脅我，我自己告他就好了，不用找我兒子
    、女兒回來。」放棄對外求援，並自願再返回B 女住處簽發
    本票，顯然與其所辯遭強暴、脅迫要簽發本票等情相違，而
    被告於本票簽發完畢返家後，衡情應立刻將此事告知其子女
    ，被告竟於本院審理時供陳：「（簽本票那天你回去之後，
    你有無跟你兒子或女兒說你被威脅簽本票的事情？）他都沒
    有在家。」、「（當天你有無打電話告訴他們？）我不知道
    我兒子的電話號碼。（改稱）我有打，但是沒有人在家。」
    、「（你不是打手機，有無人在家有何關係？）他們都沒帶
    手機出去。」、「（你平常不是跟你兒子住在一起？）有，
    但是他們都很晚才回來，但是他們回來我沒有把被威脅簽本
    票的事情告訴他們，我怕如果告訴他們會發生人命，我兒子
    脾氣不好，會去質問他們叫我簽本票是什麼意思，我怕對方
    彭健泰會殺我兒子，事後我有把事情告訴我兒子，約隔了10
    幾天後，就是我要付第2 次的10萬元前10天左右告訴我兒子
    。」、「（你付第一期的10萬元那1 次你有無告訴你兒子你
    要付10萬元給B 女這件事情？）我沒有告訴我兒子，因為我
    兒子天亮就出去工作了，我自己存款6 萬元領出來，不足的
    4 萬元去向別人借的，我兒子沒有錢，所以沒有向我兒子拿
    。」等語（見本院卷(二)第26頁至第27頁），被告受人妨害自
    由、恐嚇取財，事發後竟未置一語，連最親近之子女都不敢
    對之求援，甚至自己存款不足，還向外借款支付B 女，明顯
    悖離常情，反與B 女證述被告於100 年2 月17日當天表示不
    要讓其子女知道此事否則有失面子，及證人彭健泰、林茂成
    證稱被告不願找其兒子一起協調等情（見本院卷(一)第189 頁
    至第190 頁、第210 頁）相吻合。再者，被告於給付B 女10
    萬元款項後，亦未告知他人或向警察機關舉發B 女等人之不
    法行為，直至預定給付第二期款項當日，始至警察局對B 女
    等人提起告訴，益見被告應是事後反悔不願給付第二期款項
    ，而先聲奪人指摘B 女等人妨害其自由，對其恐嚇取財。證
    人B 女、彭健泰、邱秋堂、林茂成、羅岱威、蕭嘉明等人雖
    均證稱B 女曾在被告坦承對A 女為性交行為後，以保特瓶丟
    向被告，證人B 女、彭健泰、邱秋堂並證稱證人B 女於被告
    坦承對A 女為性交行為後，情緒激動，取出菜刀欲剁掉被告
    之手等情如上，但由證人A 女、彭健泰、邱秋堂、林茂成、
    羅岱威、蕭嘉明等人之證詞，可知B 女係在被告坦承犯行後
    ，因情緒激動、憤怒而為，並非以此脅迫被告必須承認對A
    女為性交行為之犯行，或脅迫被告必須同意賠償損害及簽發
    本票交B 女收執，被告亦非因B 女所為上開行為，而被迫在
    上開證人面前承認犯行及同意賠償。由上情以觀，足證被告
    確對A 女為性交行為，始同意分期賠償30萬元，並簽發3 紙
    本票交B 女收執以為擔保，且於100 年2 月18日依約給付第
    一期款項10萬元予B 女無訛，被告所辯係被迫承認對A 女為
    性交行為並簽發本票、交付10萬元云云，要無可採。
３、又偵查中依A 女指證案發現場與證人林劉好住處等相關地點
    ，所製作之現場勘查圖（見偵卷第93頁），顯示A 女所指被
    告對其為性交行為之地點，距離證人林劉好住處約177 公尺
    ，並非相距甚遠，但依卷附現場勘驗照片所示，A 女所指被
    告對其為性交行為之地點，必須由係在省道臺3 線282.5 公
    里處轉入產業道路，再前行87公尺之果園內，並非於省道臺
    3 線此人車眾多，通行頻繁之處，證人林劉好於本院審理時
    證稱：「（從你家看得到那個果園？）看不到。」、「（那
    個地方算是人很多還是很隱密？）那裡沒有人。」等語在卷
    （見本院卷(一)第224 頁），可見案發地點乃人煙稀少之處，
    被告帶同A 女至該處進行需高度隱密性之犯罪行為，乃事理
    之常，A 女指證被告在該地點對其為性交行為，應無任何乖
    違常情之處，辯護人為被告辯稱，被告不可能在此處從事性
    侵行為，亦難採取。
４、告訴人、證人之陳述有部分前後不符，或相互間有所歧異時
    ，究竟何者為可採，法院仍得本其自由心證予以斟酌，非謂
    一有不符或矛盾，即應認其全部均為不可採信；尤其關於行
    為動機、手段及結果等細節方面，告訴人之指陳，難免故予
    誇大，證人之證詞，有時亦有予渲染之可能；然其基本事實
    之陳述，若果與真實性無礙時，則仍非不得與以採信（最高
    法院74年臺上字第1599號判例意旨參照）。A 女對於被告對
    其為性交行為之次數究竟是同日數次或分別數日為之，固於
    歷次供述有不一致，但A 女就被告於100 年2 月12日下午某
    時對其為性交行為之證述始終一致，且該次又於事發後未久
    即向證人黃錦焜陳述明確，A 女對於100 年2 月12日該次被
    告對其為性交行為過程於警詢、偵訊及本院審理時前後陳述
    之重要情節大皆相符，輔以其他證人B 女、彭健泰、邱秋堂
    、林茂成、羅岱威、蕭嘉明亦均供證，被告曾在渠等面前坦
    承對A 女為性交行為，被告坦承對A 女為性交行為之供述又
    與A 女指訴悉相一致，復有被告簽發欲作為擔保支付賠償金
    額之2 紙本票在卷可參，是100 年2 月12日被告確曾對A 女
    為上揭性交行為堪以認定，A 女指證被告除該次外另對其為
    其他性交行為之部分，縱有前後不一之瑕疵可指，此部分瑕
    疵依上說明，尚不影響於被告在100 年2 月12日對A 女為性
    交行為犯行之認定，是自不得以A 女部分之陳述不一，即遽
    認A 女之指訴全然無可採信。
５、又本案並非由A 女、B 女主動提出告訴，而係因被告於同意
    賠償30萬元予被害人，並已支付第一期之10萬元款項，迨預
    定支付第二期款項日期，被告嗣後反悔，不願依約履行承諾
    ，先下手為強，主動至警局對B 女、證人彭健泰、邱秋堂、
    羅岱威、蕭嘉明等人提出告訴，經員警傳喚B 女等人到案說
    明，B 女等人陳述被告簽發3 紙本票、交付第一期款項10萬
    元及第二期款項10萬元已屆期之原委後，B 女於接受調查製
    作警詢筆錄時，始對被告提出性侵害A 女之告訴，是B 女於
    被告對其提出妨害自由、恐嚇取財之告訴前，因已與被告達
    成和解，而無意舉發被告曾對A 女為上揭性交之犯行，至於
    A 女甚至因被告對其為性交行為後，囑A 女不得將此事告訴
    B 女，否則會遭B 女毆打，A 女因而信以為真，致其僅在證
    人黃錦焜詢問時告知證人黃錦焜，並因害怕遭B 女毆打，特
    地叮囑證人黃錦焜及林劉好勿將此事告知B 女等情，已如前
    述，足見A 女因年幼而誤信被告所言為真，根本不敢將被告
    之犯行告知B 女，遑論虛捏情節構陷被告，而B 女在未經證
    人黃錦焜告知此事前，對此事毫不知情，而其所知被告犯行
    經過，亦透過證人黃錦焜所告知，且其後已與被告達成和解
    ，B 女自始無訴究被告之意思，亦根本不知被告嗣後會因反
    悔不願依約履行，而至警局對其提出告訴，B 女當無法事先
    構思說詞，以此攀誣被告，參諸B 女、證人彭健泰、邱秋堂
    、羅岱威、蕭嘉明等人之警詢筆錄（在此非作為證明被告有
    罪之證據，僅用以彈劾上揭證人所述真實與否），彼此間就
    渠等在100 年2 月17日見聞被告坦承對A 女性交之犯行、同
    意賠償、簽發本票等經過情形，與渠等嗣後在偵訊及本院審
    理時之證述大致相符，因上開證人事前皆對被告將對渠等提
    出告訴毫無所悉，自無法事先勾串證詞，但其所述既相一致
    ，顯示證述應屬真實，被告於對B 女、證人彭健泰、邱秋堂
    、羅岱威、蕭嘉明提出告訴時製作之警詢筆錄，亦自承B 女
    於100 年2 月17日曾質問其對A 女性交之事，其嗣後簽發本
    票、給付賠償金額之原因，係因B 女要求賠償其對A 女性交
    犯行之故，亦與上開證人所述經過情形並無二致，是B 女對
    被告提出告訴，屬其權利之正當行使，難認其係為反制被告
    ，而刻意捏編被告對A 女為性交行為之犯行，是辯護人所辯
    難以憑採。從而，由A 女在被性侵害後向證人黃錦焜訴說之
    舉動，及被告嗣後亦在B 女、證人邱秋堂、彭健泰、林茂成
    、羅岱威、蕭嘉明等人面前坦承性侵害之行為，並簽發本票
    、支付賠償金額等情，應足以擔保A  女證述之可信度，是A
    女上開指述遭被告性交得逞一節，應非子虛。
(七)、公訴意旨固以A 女指訴，而認被告明知A 女係輕度智障且未
    滿14歲之未成年少女，竟基於強制性交之犯意，於100  年2
    月12日案發時，違背A 女之意願，強行脫下A 女褲子，並以
    手指及藍色塑膠棒插入A 女之生殖器內，對A 女為強制性交
    得逞，因認被告所為係犯刑法第221  條第1 項第2 款、第3
    款之強制性交罪嫌。然查：
１、按被害人與一般證人不同，其與被告處於相反之立場，其陳
    述之目的，在使被告受刑事訴追處罰，內容未必完全真實，
    證明力自較一般證人之陳述薄弱。故被害人縱立於證人地位
    而為指證及陳述，且其指證、陳述無瑕疵可指，仍不得作為
    有罪判決之唯一證據，應調查其他證據以察其是否與事實相
    符，亦即仍須有補強證據以擔保其指證、陳述之真實性，始
    得採為斷罪之依據（最高法院94年度臺上字第3326號判決意
    旨參照）。又刑法221 條之強暴、脅迫、藥劑、催眠術，是
    否足使男女顯難抗拒，應綜合行為人及被害男女之年齡、知
    識程度、精神狀態、健康情形、時間、地點及其他因素等情
    狀，依社會觀念判斷之。至於手段中之所謂「他法」，乃所
    列舉之強暴、脅迫、藥劑、催眠術以外之補充概括規定，如
    其所用方法，有使男女畏懼，致顯難（不能）抗拒或使其喪
    失意思自由而不知（不能）抗拒，即屬相當（最高法院95年
    度臺上字第1267號判決要旨參照）。是故刑法第221 條之罪
    ，係以對於男女以強暴、脅迫、恐嚇、催眠術或其他違反其
    意願之方法，而為係交之行為者，為構成要件。所謂「其他
    違反其意願之方法」，係指該條所列舉之強暴、脅迫、恐嚇
    、催眠術以外，其他一切違反被害人意願之方法而言。其違
    反意願之程度，固不以類似於所列舉之強暴、脅迫、恐嚇、
    催眠術等相當之其他強制方法，足以壓抑被害人之性自主決
    定權為必要，但仍須達於「妨害」被害人之意思自由者，始
    與「違反其意願」之意旨相符（最高法院97年度第5 次、99
    年度第7 次刑事庭會議決議及97年度臺上字第1038、4705號
    判決要旨參照）。是否違反被害人之意願，自應從客觀之事
    實，如被害人曾否抵抗、是否試圖逃離、求救、是否曾以言
    詞或動作表示不同意而為判斷（參見最高法院97年度臺上字
    第4589號判決要旨）。則對精神、身體障礙或其他心智缺陷
    之人為性交，而以強暴、脅迫等行為為方法者，固成立刑法
    第222 條之加重強制性交罪；惟所實施強暴、脅迫、恐嚇、
    催眠術或其他違反其意願之方法者，基於晚近行政事務態樣
    日益複雜，其他違反其意願之方法，必以見諸客觀事實達於
    「妨害」被害人之意思自由者為限。
２、經查，A 女於警詢（此處並非以A 女之警詢筆錄作為被告有
    罪之證據，僅係用來彈劾A 女證詞之憑信性）時指稱：「（
    請妳詳述被害之經過情形？）當（12）日我媽媽騎機車載我
    及『豬肉伯』去一位朋友『阿好姨』家吃飯... 因為我吃飽
    了我就我自己一個人客廳看電視『豬肉伯』叫我走，我說我
    不要，他就拉我的手跟他走，我就用另1 隻手推開他..我就
    被他拖到很遠的田裡... 後來又脫掉我的褲子及小褲褲到腳
    踝處..」、「（當時『豬肉伯』是如何對妳使用暴力、脅迫
    、恐嚇、催眠術、藥劑或其他違反妳意願的方法實施性交？
    ）他拉我的手，又不是我要跟他去... 」、「（『豬肉伯』
    是用什麼方式使你到被害地點？所使用之交通工具為何？）
    他拉我的手，用走的到田裡，我還差點跌倒.. 」 、「（妳
    遭受性侵害後，是否曾告知家人或友人？）他叫我不要告訴
    別人，我就沒有告訴其他人，而且他摸我尿尿的地方時，我
    要叫救命，他就摀住我的嘴。」云云（見3351號警卷第5 頁
    至第7 頁）；於偵訊時則證稱：「（第1 次是你們3 個人一
    起去『阿好姨』那地方，第2 次呢？）第1 次是我與我媽媽
    及『肉伯』3 個人一起去『阿好姨』的家，我很無聊，『肉
    伯』就說要去摘野菜，我就跟他去..」、「（『肉伯』如何
    騙妳的？）『肉伯』說要去摘野菜。還說要去果園摘水果，
    於是就把我帶到那兒去把我的褲子脫下來。」、「（妳有無
    對『肉伯』說不要？）有。」云云（見偵卷第109 頁）；但
    於本院審理時卻證稱：「（豬肉伯帶妳到那邊的時候對妳做
    了什麼？）叫我脫褲子。」、「（你有沒有自己脫還是他幫
    你脫？）我脫一點點而已。」、「（你有喊出來？）他叫我
    不要喊。」、「（是叫妳不要喊還是用手摀住妳？）他叫我
    不要喊，我說我要喊，他叫我不要喊而已。」、「（那一天
    我只有帶妳去摘野菜我有對妳怎樣？）有，你脫我的褲子。
    」、「（我有叫你脫褲子還是妳自己脫的？）你叫我褲子脫
    下來的。」、「（他把手指頭或者藍色的塑膠棒放進妳尿尿
    的地方，妳當時有沒有哭出來或者有沒有叫？）沒有，我沒
    有叫。」、「（你說你2 次都沒有叫是不是？）嗯。」、「
    （妳有沒有跟他講說妳不要或者有用手推他？）沒有。」、
    「（妳有跟他說妳不要？）沒有。」、「（妳有沒有用手推
    他？）沒有。」、「（妳有沒有哭？）沒有。」、「（簡明
    月先生知不知道你不願意？）不知道。」「（妳說褲子是妳
    自己脫的是不是？）對。」、「（要去摘黑子菜那個地方是
    他叫妳過去的強迫妳的還是妳自己跟他一起去的？）我自己
    要跟他過去的。」、「（這2 次都是妳自己把褲子脫下來的
    ？）他叫我脫的。」、「（他叫妳脫妳就把它脫下來了，還
    是他有跟妳講說如果妳不脫他要對妳怎樣？）沒有。」、「
    （他沒有說如果妳不脫他要對妳怎樣，只是跟妳將說妳把褲
    子脫下來這樣而已？）對。」、「（妳有沒有跟他說不要？
    ）沒有。」、「（妳之前在警察局或者是檢察官那邊的時候
    ，為什麼妳有跟警察還有跟檢察官講說妳有跟肉伯說不要，
    到底有還是沒有？）不知道。」、「（妳想想看妳那時候是
    怎麼反應的，妳有說不要？妳有直接說出來還是妳心裡想而
    已？）我心裡想。」、「（妳有沒有把他的手推開？）（搖
    頭）」、「（妳心裡是有想要把他的手推開？）（點頭）」
    、「（但是實際上沒有這樣做是不是？）是。」、「（妳之
    前有將說妳本來要叫，可是肉伯把妳的嘴摀住，叫妳不可以
    叫，有這樣？）有。」、「（妳那時候要叫什麼？）我要叫
    救命，他叫我不要叫。」、「（妳那時候本來要叫救命，妳
    有喊出來了？）他就把我這樣（手做勢摀住嘴巴），不要讓
    我叫。」、「（妳有喊出來了？）還沒。」、「（妳只是把
    嘴巴張開，他就把手放在妳的嘴巴那裡是不是？）是。」、
    「（他有跟妳講說不要叫還是只是手放在妳的嘴巴而已，沒
    有講話？）手放在那裡。」、「（手放妳的嘴巴，可是他沒
    有跟妳說不要叫？）點頭」等語（見本院卷(一)第47頁、第48
    頁、第49頁、第60頁、第62頁、第63頁、卷(二)第69頁至第72
    頁），A 女就被告對其為性交行為時，是否曾對其身體或心
    理施以強制力，及其是否有以言語、動作或其他行為表示不
    允許被告對之為性交行為之意願，被告是否知悉其意願，有
    否違反其意願而對之為性交等情，由其上述證詞觀之，A 女
    前後證述不一，非無瑕疵。衡以證人B 女於本院審理時證稱
    ：「（妳女兒怎麼跟妳說的？）她說他帶她去，叫她脫褲子
    ... 」、「（妳女兒怎麼講說被告脫她褲子還是他自己脫？
    ）他說叫她脫褲子。」（見本院卷(一)第104 頁）；證人彭健
    泰於本院審理時亦證稱：「（什麼事？）... 丟完之後簡明
    月後面又加了一句褲子是小孩自己脫的..」、「（再來B 女
    就拿刀子起來說要剁手指頭？）他是事後又加一句褲子是小
    孩自己脫的，所以B  女才又更生氣。」（見本院卷(一)第164
    頁、第181 頁）等語，與A 女在本院審理時證述情節相符，
    顯見A 女於本院審理時應較為可採，A 女極有可能因年齡尚
    輕，對於心裡所想，與是否實際表現於外在行為之分別相互
    混淆，且未能完全理解、分辨詢問者之意思，而將其內心原
    想對被告所為加以反抗之行為，誤陳述已就該行為實際為之
    ，亦有可能A 女嗣後因見成人對此事之反應，使其認為此事
    並非正當，為符合成人對其反應之期待，而陳述其當時曾為
    反對之反示或反抗行為，以顯示其對貞操之堅守，故其究竟
    是否客觀上有為顯示其內心意願之行為，於證述時表達上產
    生落差，是縱認A 女關於其遭被告對之為性交情節之證詞，
    大致相符，揆諸前開說明，尚不能僅憑A 女於警詢、偵訊時
    之證詞，遽認被告即有A 女所證述係於違反意願之情況對之
    為性交，而由A 女於本院反覆詢問、釐清並確認其回答之意
    思後，A 女於本院審理時所為並未為呼救、哭泣、推拒、逃
    離、對被告表明不願被告對之為性交行為，且被告亦不知A
    女並不願意等證詞應較為可採，及依罪疑唯輕之原則，A 女
    所述既有上述前後矛盾不一之情形，被告是否違反A 女意願
    而對之為性交行為，已有疑義，自應為有利於被告之認定，
    認被告並未以強暴、脅迫、藥劑、催眠術或其他違反A 女意
    願之方法，對A 女為性交行為。從而，揆之上開最高法院判
    決意旨，自難以Ａ女於偵訊指證其曾對被告表示反對為性交
    行為之意，即認被告係以違反Ａ女意願之方式，對Ａ女為強
    制性交行為，檢察官認被告涉犯前開強制性交罪嫌，尚有未
    洽。
３、又刑法第222 條第1 項規定「犯前條之罪而有下列情形之一
    者，處7 年以上有期徒刑．．．」，考本條立法意旨，固係
    以其所列各款狀況，較普通強制性交罪惡性更為重大，乃仿
    加重竊盜、加重強盜、加重搶奪罪之例而為增訂，然其第3
    款「對精神、身體障礙或其他心智缺陷之人」之加重條件，
    既將被害人之精神、身體及心智狀態列為犯罪成立之客觀構
    成要件，參酌最高法院62年7 月24日、62年度第1 次刑事庭
    會議決議3 ：「刑法第221 條第1 項之準強姦罪，不以行為
    人明知被害人未滿14歲為必要，其有姦淫未滿14歲女子之不
    確定故意者，亦應成立本罪。」之同一趣旨，行為人對其犯
    罪客體之精神、身體及心智狀態，主觀上自應有所認識或預
    見，始與刑法第12條規定以處罰故意犯為原則之法理一致，
    是以行為人固非必須明知被害人為精神、身體或心智缺陷之
    人，至少亦應具有對該等之人為強制性交之不確定故意，始
    與該罪之構成要件相當（最高法院95年度臺上字第6667號判
    決意旨參照）。A 女固為輕度智能障礙之人，但被告否認知
    悉A 女有輕度智能障礙，A 女及B 女於本院審理時一致證稱
    ，被告不知A 女有輕度智障（見本院卷(一)第66頁、第102 頁
    ）一情在卷可參，且A 女年僅9 歲，以與其同齡之一般兒童
    而言，在語言能力、理解能力上本即相當不足，且每名兒童
    發展狀況本不相同，並非每位發展較為遲緩之兒童即等同於
    智能有障礙，如A 女或B 女未曾告知他人，信一般人難以徒
    由A 女之行為舉止發現A 女有輕度智障之情形，縱對其表達
    能力或理解能力認有異狀，亦僅會合理解釋其可能因年紀尚
    輕發展未臻成熟之故而能力較為不足，更何況A 女於日常應
    對尚與該年齡兒童一般應具有之能力並無太大差異，於到庭
    作證時面對詰問，雖偶有陳述不知道或未答僅點頭、搖頭，
    但其陳述大致上均能針對問題清楚作答，反應與同齡兒童並
    無明顯差異，實難認僅從外觀上即足以判斷證人A 女為心智
    欠缺之人。更何況本件被告並未以違反A 女意願之方式強制
    對之為性交行為，業如前述，則更無從遽對被告以刑法第
    222 條第1 項第3 款之罪相繩，且被告主觀上既不知A 女有
    輕度智能障礙，屬心智缺陷之人，亦無證據證明被告主觀上
    對A 女屬心智缺陷之人，並對其所為性交行為有不知或不能
    抗拒之不確定故意，亦難構成刑法第225 條第1 項乘機性交
    罪。
(八)、至於辯護人聲請將被告送測謊鑑定，然因測謊僅為形成心證
    之補強證據，於我國刑事訴訟法上屬鑑定性質，雖足為證據
    資料之一種，審理事實之法院仍應調查其他必要之證據，以
    資認定，本院審酌被告本件犯罪事證已臻明確，測謊結果對
    本案事實之認定已無影響，核無再送測謊調查之必要，附此
    敘明。
(九)、本案依卷內事證，僅足認被告對未滿14歲之A 女為  性交行
    為。尚無其他積極證據足認被告有以強暴、脅迫、恐嚇、催
    眠術或其他違反意願之方法，對A 女為強制性交行為之犯行
    。至於被告所辯未對A 女為性交之行為，係屬事後卸責之詞
    ，不足採信，本案事證明確，被告犯行堪以認定，自應依法
    論科。
三、論罪科刑之理由：
(一)、按稱性交者，謂非基於正當目的所為之下列性侵入行為：一
    以性器進入他人之性器、肛門或口腔，或使之接合之行為。
    二以性器以外之其他身體部位或器物進入他人之性器、肛門
    ，或使之接合之行為，刑法第10條第5 項定有明文。查被告
    以其手指及塑膠棒插入A 女陰道之行為，依上開規定，自符
    合性交之定義。另被告利用A 女年僅9 歲，懵懂不解人事，
    而聽任擺佈之機會予以性交，實際上並未實施強暴、脅迫等
    行為者，A  女未曾抵抗、試圖逃離、求救，被告亦未具有A
    女為心智欠缺之人之不確定故意，如上所述，核被告所為應
    祇成立刑法第227 條第1 項之對未滿14歲之女子性交罪。檢
    察官認被告係犯刑法第222 條第1 項第2 、3 款之加重強制
    性交罪，尚有未洽，惟其基本社會事實同一，本院仍應予審
    理，並變更起訴法條。
(二)、如數行為於同時同地或密切接近之時地實施，侵害同一之法
    益，各行為之獨立性極為薄弱，依一般社會健全觀念，在時
    間差距上，難以強行分開，在刑法評價上，以視為數個舉動
    之接續施行，合為包括之一行為予以評價，較為合理，則屬
    接續犯，而為包括之一罪（參見最高法院86年臺上字第3295
    號判例要旨）。本件被告於100年2月12日先後以手指、塑膠
    棒插入A 女陰道之方式，對A 女為性交行為，均係為達同一
    性交目的，而在其預定實施性交行為犯意範圍內所為，且於
    密接時間內，在同一地點發生，各行為之獨立性極為薄弱，
    依一般社會健全觀念，在時間差距上，難以強行分開，依上
    開最高法院見解，在刑法評價上，應視為數個舉動之接續施
    行，而以包括之一行為予以評價，屬接續犯，為包括之一罪。
    再被告基於對A 女性交之犯意，於對A 女為性交行為犯行前
    ，先以手撫摸A 女下體此猥褻行為後，進而以其手指、塑膠
    棒插入A 女陰道為性交行為，其猥褻之低度行為為性交之高
    度行為吸收，不另論罪。起訴書雖未敘及被告對A 女為性交
    行為前，有以手撫摸A 女下體之猥褻行為，惟此部分為其對
    A 女性交之前階段行為，與已起訴之對A 女為性交行為有事
    實上一罪之關係，本院自得併予審理。
(三)、另按「行為後法律有變更者，適用行為時之法律。但行為後
    之法律有利於行為人者，適用最有利於行為人之法律」，刑
    法第2  條第1  項定有明文，此為從舊從輕之規定。經查：
    100 年11月11日立法院第7 屆第8會 期第9 次會議通過，將
    「兒童及少年福利法」名稱修正為「兒童及少年福利與權益
    保障法」，並修正全文，其中原兒童及少年福利法第70條第
    1 項修正為兒童及少年福利與權益保障法第112 條第1 項：
    「成年人教唆、幫助或利用兒童及少年犯罪或與之共同實施
    犯罪或故意對其犯罪者，加重其刑至2 分之1 。但各該罪就
    被害人係兒童及少年已定有特別處罰規定者，從其規定」，
    僅將原條文「不在此限」4 字修改為「從其規定」，依從舊
    從輕原則，仍應適用行為時之舊法即兒童及少年福利法第70
    條第1 項規定。本件被告所犯上開對於未滿14歲之女子為性
    交罪已屬對被害人為兒童及少年之特別處罰規定，依兒童及
    少年福利法第70條第1 項但書規定，即無同條項前段加重規
    定之適用，併予敘明。
(四)、本院審酌被告前有賭博前科，有臺灣高等法院被告前案紀錄
    表在卷可參，素行尚非良好，不知潔身自愛，為逞性慾，竟
    利用其與A 女熟識，A 女對之毫無防備，且年僅9 歲，智力
    非佳，性觀念不成熟，性自主能力薄弱之機會，對A 女為性
    交行為，影響未滿14歲之A  女心靈發展之健全，其犯行為B
    女發覺後，本尚有羞恥之心，承諾願賠償對A 女所造成之傷
    害，嗣後卻又反悔毀諾不願賠償，甚至惡人先告狀，先行向
    警察機關告訴B 女等人妨害其自由，並對其恐嚇取財，殊值
    非難，又考量被告於上開犯行中所施用之手段，尚非屬於毀
    滅性、傷害性之暴力手段，造成A 女身體其他之傷害不大及
    被告否認犯行，並對A 女之母提出刑事告訴，難認有具體悔
    改誠意，為國小肄業，智識程度甚低，從事採茶工作，有正
    當工作及固定收入，平日與其子共同生活等一切情狀，量處
    如主文所示之刑，以示懲儆。
(五)、至於被告用以犯本件對於未滿14歲之A 女為性交行為時，所
    持工具塑膠棒1 根，A 女雖證述被告曾表示係在嘉義購買，
    惟並未明確陳述係被告所有，又無其他證據顯示該物為被告
    所有，亦未扣案，為免日後執行困難，爰不予宣告沒收，併
    此敘明。
貳、無罪部分：
一、公訴意旨另以：被告簡明月另基於加重強制性交之犯意，於
    100 年2 月13日至17日間某日，以採摘野菜及水果為藉口，
    將A 女誘騙至嘉義縣番路鄉○○村○道臺3 線282.5 公里附
    近產業道路旁之果園內，在違反A  女之意願下，強行脫下A
    女之褲子，並以藍色塑膠棒插入A 女之生殖器內，對A 女強
    制性交得逞，因認被告此部分亦涉犯刑法第222 條第1 項第
    2 款、第3 款之加重強制性交罪嫌。
二、檢察官代表國家提起公訴，依檢察一體原則，到庭實行公訴
    之檢察官如發現起訴書認事用法有明顯錯誤，固得本於自己
    確信之法律見解，於論告時變更起訴之法條，或另為其他適
    當之主張，而其於法院調查或審理時所為之論告或主張，究
    屬訴之追加、撤回、變更範疇或僅促請法院審酌注意，抑或
    僅屬為起訴效力所及之他部事實之擴張、或起訴事實之一部
    減縮，自應究明各該請求之性質而異其處理方式。因而除撤
    回起訴，使該訴訟關係消滅，法院無從加以裁判外，法院自
    應就原起訴事實及檢察官論告時所陳述或主張之事實一同審
    酌而為裁判（最高法院96年度臺上字第2526號判決意旨參照
    ）。查公訴檢察官雖就上述公訴意旨予以更正為「簡明月見
    A 女未明示反抗隨即於同日（100 年2 月12日）某時在上開
    果園內再以藍色塑膠棒插入A 女之生殖器內，對A 女強制性
    交得逞。」然刑事訴訟之審判，係採彈劾主義，亦即不告不
    理原則，法院對於被告之行為，應受審判之對象（範圍），
    乃指起訴書（或自訴狀）所記載之被告「犯罪事實」（包括
    起訴效力所及之具有同一案件關係之犯罪事實）而言。本件
    公訴人雖於本院審理時將起訴書所載之上揭犯罪事實予以更
    正，此種更正究非起訴書可比，且原起訴書所載上揭犯罪事
    實並無不明確之處，公訴檢察官所為更正，又與起訴書所載
    犯罪時間、行為予以變更，顯已涉及訴之變更，而將原訴變
    更為他訴，則原起訴之犯罪事實，似已撤回，並追加他訴，
    然於審判中以言詞為之，不合法律程式，依上揭最高法院判
    決意旨，本院自不得逕行就檢察官更正後事實而為判決，仍
    應以原起訴書所載犯罪事實為審理對象，先予敘明。
三、按犯罪事實應依證據認定之，無證據不得認定犯罪事實；又
    不能證明被告犯罪或其行為不罰者，應諭知無罪之判決，刑
    事訴訟法第154 條第2 項、第301 條第1 項分別定有明文。
    又所謂認定犯罪事實之證據，係指足以認定被告確有犯罪行
    為之積極證據而言，該項證據自須適合於被告犯罪事實之認
    定，始得採為斷罪之資料；且如未能發現相當確實證據，或
    證據不足以證明，自不能以推測或擬制之方法，以為裁判之
    基礎；而認定犯罪事實所憑之證據，雖不以直接證據為限，
    間接證據亦包括在內，然而無論直接證據或間接證據，其為
    訴訟上之證明，須於通常一般人均不致有所懷疑，而得確信
    其為真實之程度者，始得據為有罪之認定，倘其證明尚未達
    到此一程度，而有合理之懷疑存在時，即難遽採為不利被告
    之認定（最高法院76年臺上字第4986號判例參照）。另按刑
    事訴訟法第161 條第1 項規定：檢察官就被告犯罪事實，應
    負舉證責任，並指出證明之方法，因此，檢察官對於起訴之
    犯罪事實，應負提出證據及說服之實質舉證責任，倘其所提
    出之證據，不足為被告有罪之積極證明，或其指出證明之方
    法，無從說服法院以形成被告有罪之心證，基於無罪推定之
    原則，自不能為被告有罪之判決（最高法院92年臺上字第12
    8 號判例參照）。
四、公訴人認被告涉有前揭強制罪之犯行，係以證人A 女、B 女
    、黃錦焜、邱秋堂、彭健泰、林茂成、羅岱威之證述，及財
    團法人天主教聖馬爾定醫院受理疑似性侵害事件驗傷診斷書
    、被告簽發之本票2 紙、100 年8 月2 日勘驗現場筆錄、錄
    影光碟、現場圖各1 份、現場照片18張，與被告之供述資為
    論據。
五、又犯罪事實應依證據認定之，無證據不得認定犯罪事實；有
    罪之判決書應於理由內記載認定犯罪事實所憑之證據及其認
    定之理由。刑事訴訟法第154 條第2 項及第310 條第1 款分
    別定有明文。而犯罪事實之認定，係據以確定具體的刑罰權
    之基礎，自須經嚴格之證明，故其所憑之證據不僅應具有證
    據能力，且須經合法之調查程序，否則即不得作為有罪認定
    之依據。倘法院審理之結果，認為不能證明被告犯罪，而為
    無罪之諭知，即無前揭第154 條第2 項所謂「應依證據認定
    」之犯罪事實之存在。因此，同法第308 條前段規定，無罪
    之判決書只須記載主文及理由。而其理由之論敘，僅須與卷
    存證據資料相符，且與經驗法則、論理法則無違即可，所使
    用之證據亦不以具有證據能力者為限，即使不具證據能力之
    傳聞證據，亦非不得資為彈劾證據使用。故無罪之判決書，
    就傳聞證據是否例外具有證據能力，本無須於理由內論敘說
    明（最高法院100 年度臺上字第2980號判決意旨參照）。故
    辯護人雖爭執被害人A 女、告訴人B 女、證人邱秋堂、彭健
    泰羅岱威之警詢筆錄，均屬被告以外之人於審判外陳述，主
    張上開證據均無證據能力，然揆諸前揭最高法院判決要旨，
    因本院判決本件被告被訴於100 年2 月13日至同年月17日間
    某日對A 女強制性交部分無罪，此部分自不受證據法則之限
    制，得採用不具證據能力之傳聞證據，合先敘明。
六、被告否認有於100 年2 月13日至17日間某日，帶同A 女至嘉
    義縣番路鄉○○村○道臺3 線282.5 公里附近產業道路旁之
    果園內，在違反A 女意願下，強行脫下A 女之褲子，並以藍
    色塑膠棒插入A 女之生殖器內之犯行。經查：
(一)、A 女於警詢時證稱，第2 次他也是脫掉我的褲子，用他的手
    指頭及那根藍色塑膠棒在我尿尿的地方搔癢癢，沒有進去裡
    面云云；於偵訊時則證稱：「（『肉伯』帶妳到果園摸妳尿
    尿的地方總共有多少次？）兩次。」、「（第1  次是你們3
    個人一起去『阿好姨』那地方，第2 次呢？）... 第2 次是
    媽媽騎車載我去『阿好姨』的家，到了那兒我帶小狗去散步
    ，然後我就去看電視，我不看電視後，我就去找『阿好姨』
    的小朋友玩，『肉伯』就把我騙去那裡。」、「（第2 次與
    第1 次相隔多少天？）這要問媽媽才知道。」、「（第2 次
    『肉伯』有無拿東西放入妳尿尿的地方？）有，『肉伯』有
    拿了1 根藍色的棍子，並說東西去嘉義買的，1 根100 元。
    」、「（兩次東西都有放入妳尿尿的地方？）是。」云云（
    見偵卷第108 頁至第109 頁），明確陳述被告先後2 次對其
    為性交或猥褻行為，然其於本院審理時則有下述前後證述不
    一之情形：「（妳後來有沒有再去阿好姨那邊？）沒了。」
    、「（妳剛剛講的那一件事情之後你還有去阿好姨那邊？）
    我不知道。」、「（是不記得了是不是？）嗯。」、「（第
    2 次的時候肉伯有沒有再帶妳去果園那邊？）有。」、「（
    後來的這1 次有用手？）有，他用手用完用塑膠棒藍色的。
    」、「（比較近的這1 次他有把手指頭還有塑膠棒伸到妳尿
    尿的地方還是只是在外面而已？）塑膠棒在外面。」、「（
    手指頭？）在裡面。」、「（第2 次那天說豬肉伯帶妳去童
    年旁邊的那條路那裡的時候也是中午，已經吃飽飯再去的？
    ）嗯。」、「（那次簡明月怎麼叫妳去童年旁邊那條路那裡
    的，他也是跟妳說他要去摘菜？）我不知道。」、「（簡明
    月第2 次怎麼叫妳去童年旁邊那條路那裡？）我不知道。」
    、「（第2 次他也是叫妳自己脫下來？）嗯。」、「（他叫
    妳自己脫下來之後他也是手摸妳尿尿的地方？）嗯，後來有
    拿1 個塑膠棒。」、「（那支塑膠棒也是有摸你尿尿的地方
    ？）嗯。」、「（這次是手有插進去還是只有塑膠棒進去而
    已？）手他用摸的。」、「（塑膠棒有插進去？）沒有。」
    、「（我說的是第2 次？）第2 次用塑膠棒攪的。」、「（
    手有插進去？）手沒有。」、「（所以第2 次手沒有插進去
    ，只有塑膠棒插進去而已？）不是，他拿夙膠棒用攪的，手
    也用攪的。」、「（妳說他第2 次是手拿塑膠棒用攪的插進
    去你尿尿的地方用攪的？）我是說塑膠棒先放在他的口袋，
    他先用進去裡面，這個用完，用這支進去。」、「（妳說第
    2 次也是他叫你自己把褲子脫下來，褲子脫下來之後妳說他
    先用手跟塑膠棒在妳尿尿的那裡摸，摸一摸之後是塑膠棒插
    進去？）不是，是手在外面。」、「（塑膠棒有插進去？）
    沒有。」、「（妳剛才不是說第2 次的時候塑膠棒有插進去
    ? ）我忘記了。」、「（妳之前說塑膠棒有插進去，到底是
    有還是沒有? ）它在裡面而已。」、「（塑膠棒就是在妳尿
    尿的地方的裡面？）嗯。」、「（他2 次都有給妳摸？）有
    。」、「（是分做2 天還是一天2 次？）一天2 次。」、「
    （只有那一天去而已，但是給妳摸2 次，還是他這一天帶妳
    去，過幾天又帶妳去1 次？）只摸我1 次。」、「（就只有
    一天他那1 次這樣摸妳？）對。」、「（後來隔幾天或是隔
    天有摸？）沒有。」（見本院卷(一)第50頁、第51頁、第69頁
    、第70頁至第72頁、卷(二)第72頁至第73頁），證人A 女於本
    院審理時就被告究竟對其為性交行為幾次，及如係性交2 次
    ，第2 次之行為態樣等情，前後證述歧異，並與其於警詢、
    偵訊時指證情節有間，故被告是否於100 年2 月13日至同年
    月17日間某日對A 女為強制性交行為即屬有疑。
(二)、而證人B 女於100 年3 月18被告對其提出妨害自由等告訴製
    作警詢筆錄時，供稱，（100 年）2 月15日下午2 至3 時左
    右，其邀約被告與A 女至嘉義縣番路鄉下坑村泡茶，被告帶
    A 女走到附近去摘野菜，當天被告對A 女用手指頭及吸管性
    侵A 女私處等語（見71067 號警卷第7 頁），惟於當日其對
    被告提出妨害性自主告訴時則指稱被告於100 年2 月12日曾
    對A 女為性交行為（見3351 號 警卷第10頁），證人B 女於
    警詢前後指證並不相符，且與證人B 女於本院審理時證稱：
    「（從2 月12號到2 月17號這一段時間之內妳帶著妳女兒去
    過阿好姨那邊幾次？）因為有時候禮拜六、禮拜天才去而已
    ，小孩子休息我都會帶去。」、「（這樣子等於只有1 次而
    已，因為2 月12號是禮拜六，2 月17號都還沒到禮拜六，所
    以中間不到一個禮拜的時間？）還有禮拜三。」、「（所以
    妳可以確定的時間是妳2 月12號有去，2 月16號是禮拜三，
    所以妳16號有有再帶妳女兒去阿好姨那邊？）我16號也有帶
    去。」、「（妳剛剛回答檢察官的問題說妳16號有去阿好姨
    那裡？）嗯。」、「（被告有去？）沒有，後來他沒有去。
    」、「（這樣就1 次而已，怎麼會2 次？）那時候他帶2 次
    ，摘野菜他帶好幾次。」、「（事後妳問妳女兒，妳女兒有
    說？）她沒有說，因為那時候我載豬肉伯去是2 次，有的時
    候是別人載的我不知道。」、「（2 次是哪2 次？）時間我
    記不起來了，時間很久了，半年多了，那時候我看他1 個人
    不會騎摩托車我就載他去，不知道那個時間。」、「（2 月
    13號到17號那一天妳有帶妳女兒去阿好姨那裡？）大概15號
    ，有時候我下午也是會帶去，她是4 點下課的4 點我會載她
    去。」、「（妳是說2 月15號那天妳有帶她去？）有。」、
    「（2 月15號這天簡明月有去？）他有去。」、「（他這天
    有去摘野菜？）有1 次去我是有看到他摘野菜，後來我去就
    沒有看到，第1 次我看到是他摘野菜進來，問我要不要拿回
    去煮，我說不用，你拿回去給妳媳婦煮，剩下的我沒有看到
    他摘野菜回來。」等語（見本院卷(一)第84頁、第87頁、第97
    頁至第98頁），又與其在警詢所述尚非一致，且與A 女所述
    互有扞格，況且B  女係由證人黃錦焜告知，始得悉被告對A
    女為性交行為之事，而依A 女所述僅在第1 次被告對其為性
    交行為後，將此事告知證人黃錦焜，至於第2 次被告對其為
    性交行為一事，則未告知證人黃錦焜或B 女一節（見本院卷
    (一)第57頁、第58頁、第72頁），證人B 女於100 年2 月13日
    至同年月17日此段期間，又未現場目擊被告對A 女為強制性
    交行為，其對此段期間內何時其與A 女一同至證人林劉好住
    處時，被告亦同至該處，並帶同A 女外出採摘野菜一節亦無
    法清楚記憶，則縱使A 女所述被告曾於100 年2 月13日至同
    年月17日間某日對其為強制性交行為，亦難由證人B 女之證
    詞加以佐證，是證人B 女之證詞，尚難證明被告有於100 年
    2 月13日至同年月17日間對A 女為強制性交之行為。
(三)、另證人黃錦焜於偵訊時固證稱A 女表示被告用手及1 個長長
    的東西去插A 女尿尿的地方，總共插了3 次等語（見偵卷第
    22頁），惟其並未詳述此3 次是否於同一天為之，而證人黃
    錦焜於本院則清楚證述：「（B 女她女兒有跟你說簡明月跟
    她這樣做有幾次？）她說總共跟她用3  次。」、「（用3次
    她有說是同一天還是不同天？）她沒有說。」、「（她只有
    說3 次而已？）嗯。」、「（所以你不知道他這3 次是同一
    天的3 次還是分成3 天？）這樣我不知道。」、「（那是那
    天總共3 次？）我不知道，她就跟我說3  次，用手指用她2
    次，不知道是同一天還是之前也不知道。」等語（見本院卷
    (一)第118 頁、第119 頁），顯見證人黃錦焜並不清楚A 女於
    100  年2 月12日事發後，所告知被告對其為性交行為所謂3
    次之情形為何，是否同一天所為等細節，參以證人黃錦焜於
    本院審理時又證稱：「（從2 月12號以後被告就不曾再去了
    ？）他就不曾再去了，怕都怕死了。」、「（你說2 月12號
    之後你就沒有看到被告去阿好姨那裡，是你去沒有遇到簡明
    月，還是你2 月12號之後你每天都有去，都沒有看到簡明月
    ，是什麼情形？）我沒有說每天，但是很常去，也曾早上去
    下午才回來，就不曾看到他了，他不曾去。」、「（所以2
    月12號之後他確實有沒有去你其實也沒有辦法確定，因為你
    也不是24小時都在那裡？）對，我不確定，但是應該是不曾
    去，他要是曾去阿好姨就會說，有去1 次，檢察官帶去那裡
    。」、「（2 月12號那天她跟你說之後到2 月17號這段期間
    曾再帶她女兒去阿好姨那裡？）曾。」、「（B 女帶她女兒
    去阿好姨那裡的時候你有看到簡明月也有去？）沒有，他就
    都沒有去。」、「（2 月12號到2 月17號這段時間你都有去
    阿好姨她家？）有，那陣子我每天都有去。」、「（這段時
    間你每天都有遇到她們？）每天都有遇到，發生之後隔天她
    也是又帶她去。」等語（見本院卷(一)第119 頁、第120 頁、
    第127 頁、第128 頁），與證人林劉好於本院審理時證述：
    「（這個女孩跟阿括說完這件事情，肉伯跟B 女跟她女兒曾
    再去妳家？）這樣肉伯就不曾去了。」、「（這件事之後肉
    伯就不曾再去了？）嗯。」、「（B 女跟她女兒曾再去？）
    繼續，現在也是來，禮拜六、禮拜天。」、「（但是肉伯從
    那1   次之後就不曾再去妳家了？）嗯。」（見本院卷(一)第
    231 頁至第232 頁）等語相符，可見被告於100 年2 月12日
    後，即未曾再至證人林劉好住處，則A 女指證被告於100 年
    2 月13日至同年月17日間某日，曾在證人林劉好住處附近產
    業道路旁果園內，對其為強制性交行為，更加可疑。
(四)、而證人邱秋堂、彭健泰、羅岱威、蕭嘉明等人於警詢時，及
    證人邱秋堂、羅岱威、林茂成等人於偵訊時，雖供述或證述
    被告曾在渠等面前坦承對A 女為性交行為，然均未敘及被告
    曾自白究竟對A 女性交行為之日期、地點、次數等細節，而
    證人彭健泰固於偵訊時證述：「（簡明月說他沒有在你們面
    前承認有對A 女摸她的尿尿的地方及有拿東西插入她的生殖
    器？）他有承認，他還承認說有2 次。」一語（見偵卷第54
    頁），然證人彭健泰於本院審理時則證稱：「（簡明月當時
    是承認他性侵害小妹妹幾次？）只有聽到1 次事情這麼嚴重
    ，我就不要再問了。」、「（所以當時他只有說有對小妹妹
    性侵害，沒有說到幾次是不是？）那個我不知道，因為那件
    事情我是最後才知道的。」等語（見本院卷(一)第174 頁），
    顯見證人彭建泰應僅聽聞被告坦承性侵害A 女，並未清楚聽
    聞被告坦承性侵害A 女之次數，此與證人林茂成於本院審理
    時證稱：「（他有說他對小妹妹性侵幾次？）沒有聽到，我
    不曉得他性侵幾次。」、「（他只有承認有對小妹妹性侵，
    性侵的次數他沒有說？）他是當場有承認對她性侵。」（見
    本院卷(一)第208 頁）；證人羅岱威於本院審理時證述：「（
    他有沒有說次數是幾次？）沒有。」、「（沒有講次數？）
    沒有。」（見本院卷(一)第250 頁、第251 頁）；證人邱秋堂
    於本院審理時證述：「（簡明月那天有說他對小妹妹做這種
    不禮貌的事情做幾次？）沒有說做幾次，那天只有說他有摸
    她，沒有摸得很嚴重。」、「（沒有說到幾次？）沒有。」
    、「（有說到日期跟地點？）沒有。」等語（見本院卷(二)第
    44頁）互核一致，是證人彭健泰於本院審理時所述較為可採
    ，揆諸上揭證人之證詞，僅足認定被告有於100 年2 月12日
    對A 女為性交行為，難以佐證被告於100 年2 月13日至同年
    月17日間某日，亦曾對A 女為強制性交之犯行。
(五)、此外，卷附財團法人天主教聖馬爾定醫院受理疑似性侵害事
    件驗傷診斷書、被告所簽發之本票影本2  紙、100 年8 月2
    日檢察官勘驗現場筆錄、錄影光碟、現場圖各1 份、現場照
    片18張等物，雖足以佐證被告於100 年2 月12日對A 女為性
    交行為之犯行，然不足以徒憑上揭證據遽認被告於100  年2
    月13日至同年月17日間某日，曾對A 女為公訴意旨所指之強
    制性交行為。
(六)、綜上所述，依公訴人所舉之證據，不足以證明被告確有公訴
    人所稱於100 年2 月13日至同年月17日間，對A 女為強制性
    交行為之犯行，自無從為被告不利之認定。此外，復查無其
    他積極證據足資證明被告有此部分犯行，自應就被告被訴於
    100 年2 月13日至同年月17日間某日，在嘉義縣番路鄉○○
    村○道臺3 線282.5 公里附近產業道路旁果園內，對A 女為
    強制性交犯行部分為被告無罪之諭知。
、應適用之法律：
(一)、刑事訴訟法第299  條第1 項前段、第300 條、第301 條第1
    項。
(二)、刑法第227 條第1 項。
本案經檢察官陳則銘到庭執行職務。
中    華    民    國  100     年    12    月    14    日
                  刑事第三庭    審判長法  官  陳仁智
                                      法  官  鄭雅文
                                      法  官  李秋瑩
以上正本證明與原本無異。
如不服本判決應於收受判決後10日內向本院提出上訴書狀，並應
敘述具體理由；其未敘述上訴理由者，應於上訴期間屆滿後20日
內向本院補提理由書（均須按他造當事人之人數附繕本）「切勿
逕送上級法院」。告訴人或被害人如對於本判決不服者，應具備
理由請求檢察官上訴，其上訴期間之計算係以檢察官收受判決正
本之日期為準。
中    華    民    國  100     年    12    月    14    日
                                      書記官  劉英芬
附錄本案論罪科刑法條全文：
中華民國刑法第227條
（未成年人）
對於未滿十四歲之男女為性交者，處3 年以上10年以下有期徒刑
。
對於未滿十四歲之男女為猥褻之行為者，處6 月以上5 年以下有
期徒刑。
對於十四歲以上未滿十六歲之男女為性交者，處7 年以下有期徒
刑。
對於十四歲以上未滿十六歲之男女為猥褻之行為者，處3 年以下
有期徒刑。
第1 項、第3 項之未遂犯罰之。